ACORDAO-COMPLETO-2453476

ACÓRDÃO 7644/2021 ATA 15/2021 - SEGUNDA CÂMARA

VISTOS, relatados e discutidos estes autos da Tomada de Contas Especial instaurada pelo Instituto Nacional do Seguro Social - INSS em função da concessão irregular de benefícios de Amparo Social ao Idoso - Espécie 88. 
ACORDAM os Ministros do Tribunal de Contas da União, reunidos em Sessão da Segunda Câmara, ante as razões expostas pelo Relator, em: 
9.1. excluir do rol de responsáveis desta Tomada de Contas Especial os nomes das Sras. Antônia Pimentel de Oliveira, Benedita Xavier, Cilea Gomes do Prado, Cleusa da Silva Gomes, Edna Dias, Elane Dias Gonc¿alves, Ilda de Oliveira Neves, Isabel Carolina do Espírito Santo, Juleia da Silva Ferreira, Maria Albuquerque Silva, Maria Nazaré dos Santos Costa, Ozenita Alves da Mota, Ranilda Franklin Perrut, Rita Augusta da Silva e Salvadora Balbino Rosa Pereira e do Sr. Diogo Reis; 
9.2. com fulcro nos arts. 1º, inciso I, 16, inciso III, alíneas c e d, 19, caput, e 23, inciso III, da Lei 8.443/1992, julgar irregulares as contas da Sra. Maricineia Soares Pereira de Carvalho e condená-la ao pagamento das quantias a seguir indicadas, acrescidas da atualização monetária e dos juros de mora, calculados a partir das datas especificadas até a efetiva quitação, fixando-lhe o prazo de 15 (quinze) dias, a contar do recebimento da notificação, para que comprove, perante o Tribunal (art. 214, inciso III, alínea a, do Regimento Interno/TCU) , o recolhimento da dívida ao Instituto Nacional do Seguro Social, nos termos da legislação em vigor:
9.2.1. pela irregular concessão de benefícios à Sra. Antônia Pimentel de Oliveira:
	Valor (R$) 
	Data
	Tipo

	387,33
	13/05/2008
	D

	415,00
	04/06/2008
	D

	415,00
	03/07/2008
	D

	415,00
	05/08/2008
	D

	415,00
	04/09/2008
	D

	415,00
	06/10/2008
	D

	415,00
	05/11/2008
	D

	415,00
	03/12/2008
	D

	415,00
	06/01/2009
	D

	415,00
	05/02/2009
	D

	465,00
	05/03/2009
	D

	465,00
	03/04/2009
	D

	465,00
	06/05/2009
	D

	465,00
	03/06/2009
	D

	465,00
	03/07/2009
	D

	465,00
	05/08/2009
	D

	465,00
	03/09/2009
	D

	465,00
	05/10/2009
	D

	465,00
	05/11/2009
	D

	465,00
	03/12/2009
	D

	465,00
	06/01/2010
	D

	510,00
	03/02/2010
	D

	510,00
	03/03/2010
	D

	510,00
	06/04/2010
	D

	510,00
	05/05/2010
	D

	510,00
	04/06/2010
	D

	510,00
	05/07/2010
	D

	510,00
	04/08/2010
	D

	510,00
	03/09/2010
	D

9.2.2. pela irregular concessão de benefícios à Sra. Benedita Xavier Meirelles:
	Valor (R$) 
	Data
	Tipo

	193,66
	06/05/2008
	D

	415,00
	03/06/2008
	D

	415,00
	02/07/2008
	D

	415,00
	05/08/2008
	D

	415,00
	02/09/2008
	D

	415,00
	02/10/2008
	D

	415,00
	04/11/2008
	D

	415,00
	23/01/2009
	D

	415,00
	23/01/2009
	D

	415,00
	04/02/2009
	D

	465,00
	03/03/2009
	D

	465,00
	09/04/2009
	D

9.2.3. pela irregular concessão de benefícios à Sra. Cilea Gomes do Prado:
	Valor (R$) 
	Data
	Tipo

	180,00
	02/04/2008
	D

	415,00
	05/05/2008
	D

	415,00
	03/06/2008
	D

	415,00
	02/07/2008
	D

	415,00
	04/08/2008
	D

	415,00
	02/09/2008
	D

	415,00
	02/10/2008
	D

	415,00
	04/11/2008
	D

	415,00
	02/12/2008
	D

	415,00
	05/01/2009
	D

	415,00
	03/02/2009
	D

	465,00
	03/03/2009
	D

	465,00
	02/04/2009
	D

	465,00
	05/05/2009
	D

	465,00
	02/06/2009
	D

	465,00
	02/07/2009
	D

	465,00
	04/08/2009
	D

	465,00
	02/09/2009
	D

	465,00
	02/10/2009
	D

	465,00
	04/11/2009
	D

	465,00
	02/12/2009
	D

	465,00
	05/01/2010
	D

	510,00
	02/02/2010
	D

	510,00
	02/03/2010
	D

	510,00
	05/04/2010
	D

	510,00
	04/05/2010
	D

	510,00
	02/06/2010
	D

	510,00
	02/07/2010
	D

	510,00
	03/08/2010
	D

	510,00
	02/09/2010
	D

9.2.4. pela irregular concessão de benefícios à Sra. Cleusa da Silva Gomes:
	Valor (R$) 
	Data
	Tipo

	166,00
	15/04/2008
	D

	415,00
	06/05/2008
	D

	415,00
	05/06/2008
	D

	415,00
	04/07/2008
	D

	415,00
	05/08/2008
	D

	415,00
	03/09/2008
	D

	415,00
	03/10/2008
	D

	415,00
	06/11/2008
	D

	415,00
	03/12/2008
	D

	415,00
	06/01/2009
	D

	415,00
	05/02/2009
	D

	465,00
	04/03/2009
	D

	465,00
	03/04/2009
	D

	465,00
	08/05/2009
	D

	465,00
	03/06/2009
	D

	465,00
	03/07/2009
	D

	465,00
	05/08/2009
	D

	465,00
	03/09/2009
	D

	465,00
	05/10/2009
	D

	465,00
	05/11/2009
	D

	465,00
	03/12/2009
	D

	465,00
	06/01/2010
	D

	510,00
	03/02/2010
	D

	510,00
	04/03/2010
	D

	510,00
	07/04/2010
	D

	510,00
	05/05/2010
	D

	510,00
	07/06/2010
	D

	510,00
	05/07/2010
	D

	510,00
	04/08/2010
	D

	510,00
	03/09/2010
	D

9.2.5. pela irregular concessão de benefícios ao Sr. Diogo Reis:
	Valor (R$) 
	Data
	Tipo

	193,66
	19/05/2008
	D

	415,00
	27/05/2008
	D

	415,00
	24/06/2008
	D

	415,00
	25/07/2008
	D

	415,00
	16/10/2008
	D

	415,00
	16/10/2008
	D

	415,00
	27/10/2008
	D

	415,00
	25/11/2008
	D

	415,00
	26/12/2008
	D

	415,00
	26/01/2009
	D

	465,00
	27/02/2009
	D

	465,00
	25/03/2009
	D

	465,00
	24/04/2009
	D

9.2.6. pela irregular concessão de benefícios à Sra. Edna Dias:
	Valor (R$) 
	Data
	Tipo

	202,66
	11/02/2008
	D

	380,00
	10/03/2008
	D

	415,00
	07/04/2008
	D

	415,00
	08/05/2008
	D

	415,00
	06/06/2008
	D

	415,00
	08/07/2008
	D

	415,00
	08/08/2008
	D

	415,00
	08/09/2008
	D

	415,00
	08/10/2008
	D

	415,00
	11/11/2008
	D

	415,00
	08/12/2008
	D

	415,00
	09/01/2009
	D

	415,00
	06/02/2009
	D

	465,00
	06/03/2009
	D

	465,00
	07/04/2009
	D

	465,00
	08/05/2009
	D

	465,00
	05/06/2009
	D

	465,00
	07/07/2009
	D

	465,00
	07/08/2009
	D

	465,00
	08/09/2009
	D

	465,00
	07/10/2009
	D

	465,00
	10/11/2009
	D

	465,00
	03/12/2009
	D

	465,00
	06/01/2010
	D

	510,00
	03/02/2010
	D

	510,00
	03/03/2010
	D

	510,00
	06/04/2010
	D

	510,00
	05/05/2010
	D

9.2.7. pela irregular concessão de benefícios à Sra. Elane Dias Gonçalves:
	Valor (R$) 
	Data
	Tipo

	139,33
	12/02/2008
	D

	380,00
	12/02/2008
	D

	380,00
	03/03/2008
	D

	415,00
	1º/04/2008
	D

	415,00
	02/05/2008
	D

	415,00
	02/06/2008
	D

	415,00
	1º/07/2008
	D

	415,00
	1º/08/2008
	D

	415,00
	1º/09/2008
	D

	415,00
	1º/10/2008
	D

	415,00
	03/11/2008
	D

	415,00
	1º/12/2008
	D

	415,00
	02/01/2009
	D

	415,00
	02/02/2009
	D

	465,00
	02/03/2009
	D

	465,00
	1º/04/2009
	D

	465,00
	04/05/2009
	D

	465,00
	1º/06/2009
	D

	465,00
	1º/07/2009
	D

	465,00
	03/08/2009
	D

	465,00
	1º/09/2009
	D

	465,00
	1º/10/2009
	D

	465,00
	1º/11/2009
	D

	465,00
	1º/12/2009
	D

	465,00
	04/01/2010
	D

	510,00
	1º/02/2010
	D

	510,00
	1º/03/2010
	D

	510,00
	1º/04/2010
	D

	510,00
	03/05/2010
	D

	510,00
	1º/06/2010
	D

	510,00
	1º/07/2010
	D

	510,00
	24/08/2010
	D

	510,00
	1º/09/2010
	D

	510,00
	1º/10/2010
	D

	510,00
	03/11/2010
	D

	510,00
	1º/12/2010
	D

	510,00
	03/01/2011
	D

	540,00
	1º/02/2011
	D

	540,00
	1º/03/2011
	D

	545,00
	1º/04/2011
	D

	545,00
	02/05/2011
	D

	545,00
	1º/06/2011
	D

	545,00
	1º/07/2011
	D

	545,00
	1º/08/2011
	D

9.2.8. pela irregular concessão de benefícios à Sra. Ilda de Oliveira Neves:
	Valor (R$) 
	Data
	Tipo

	177,33
	26/11/2007
	D

	380,00
	06/12/2007
	D

	380,00
	04/01/2008
	D

	380,00
	07/02/2008
	D

	380,00
	05/03/2008
	D

	415,00
	03/04/2008
	D

	415,00
	06/05/2008
	D

	415,00
	04/06/2008
	D

	415,00
	07/07/2008
	D

	415,00
	05/08/2008
	D

	415,00
	04/09/2008
	D

	415,00
	07/10/2008
	D

	415,00
	03/11/2008
	D

	415,00
	03/12/2008
	D

	415,00
	05/01/2009
	D

	415,00
	04/02/2009
	D

	465,00
	04/03/2009
	D

	465,00
	07/04/2009
	D

	465,00
	05/05/2009
	D

	465,00
	03/06/2009
	D

	465,00
	03/07/2009
	D

	465,00
	04/08/2009
	D

	465,00
	03/09/2009
	D

	465,00
	05/10/2009
	D

	465,00
	04/11/2009
	D

	465,00
	07/12/2009
	D

	465,00
	06/01/2010
	D

	510,00
	03/02/2010
	D

	510,00
	04/03/2010
	D

	510,00
	06/04/2010
	D

	510,00
	06/05/2010
	D

	510,00
	07/06/2010
	D

	510,00
	06/07/2010
	D

	510,00
	04/08/2010
	D

	510,00
	06/09/2010
	D

9.2.9. pela irregular concessão de benefícios à Sra. Isabel Carolina do Espírito Santo:
	Valor (R$) 
	Data
	Tipo

	25,33
	22/02/2008
	D

	380,00
	05/03/2008
	D

	415,00
	03/04/2008
	D

	415,00
	06/05/2008
	D

	415,00
	04/06/2008
	D

	415,00
	03/07/2008
	D

	415,00
	03/08/2008
	D

	415,00
	03/09/2008
	D

	415,00
	03/10/2008
	D

	415,00
	05/11/2008
	D

	415,00
	03/12/2008
	D

	415,00
	06/01/2009
	D

	415,00
	04/02/2009
	D

	465,00
	04/03/2009
	D

	465,00
	03/04/2009
	D

	465,00
	06/05/2009
	D

	465,00
	03/06/2009
	D

	465,00
	03/07/2009
	D

	465,00
	05/08/2009
	D

	465,00
	03/09/2009
	D

	465,00
	05/10/2009
	D

	465,00
	05/11/2009
	D

	465,00
	03/12/2009
	D

	465,00
	06/01/2010
	D

	510,00
	03/02/2010
	D

	510,00
	03/03/2010
	D

	510,00
	06/04/2010
	D

	510,00
	05/05/2010
	D

	510,00
	04/06/2010
	D

9.2.10. pela irregular concessão de benefícios à Sra. Juleia da Silva Ferreira:
	Valor (R$) 
	Data
	Tipo

	166,00
	02/04/2008
	D

	415,00
	02/05/2008
	D

	415,00
	02/06/2008
	D

	415,00
	1º/07/2008
	D

	415,00
	1º/08/2008
	D

	415,00
	1º/09/2008
	D

	415,00
	1º/10/2008
	D

	415,00
	03/11/2008
	D

	415,00
	1º/12/2008
	D

	415,00
	05/01/2009
	D

	415,00
	02/02/2009
	D

	465,00
	02/03/2009
	D

	465,00
	1º/04/2009
	D

	465,00
	04/05/2009
	D

	465,00
	1º/06/2009
	D

	465,00
	1º/07/2009
	D

	465,00
	03/08/2009
	D

	465,00
	02/09/2009
	D

	465,00
	1º/10/2009
	D

	465,00
	03/11/2009
	D

	465,00
	1º/12/2009
	D

	465,00
	04/01/2010
	D

	510,00
	1º/02/2010
	D

	510,00
	1º/03/2010
	D

	510,00
	1º/04/2010
	D

	510,00
	03/05/2010
	D

9.2.11. pela irregular concessão de benefícios à Sra. Maria Albuquerque Silva:
	Valor (R$) 
	Data
	Tipo

	179,83
	04/04/2008
	D

	415,00
	08/05/2008
	D

	415,00
	05/06/2008
	D

	415,00
	04/07/2008
	D

	415,00
	06/08/2008
	D

	415,00
	04/09/2008
	D

	415,00
	06/10/2008
	D

	415,00
	06/11/2008
	D

	415,00
	04/12/2008
	D

	415,00
	07/01/2009
	D

	415,00
	05/02/2009
	D

	465,00
	05/03/2009
	D

	465,00
	06/04/2009
	D

	465,00
	27/05/2009
	D

	465,00
	15/06/2009
	D

	465,00
	06/07/2009
	D

	465,00
	06/08/2009
	D

	465,00
	08/09/2009
	D

	465,00
	06/10/2009
	D

	465,00
	06/11/2009
	D

	465,00
	04/12/2009
	D

	465,00
	07/01/2010
	D

	510,00
	04/02/2010
	D

	510,00
	04/03/2010
	D

	510,00
	07/04/2010
	D

	510,00
	20/05/2010
	D

	510,00
	08/06/2010
	D

	510,00
	07/07/2010
	D

	510,00
	05/08/2010
	D

	510,00
	08/09/2010
	D

	510,00
	06/10/2010
	D

	510,00
	08/11/2010
	D

	510,00
	06/12/2010
	D

	510,00
	06/01/2011
	D

	540,00
	07/02/2011
	D

	540,00
	15/03/2011
	D

9.2.12. pela irregular concessão de benefícios à Sra. Maria Nazaré dos Santos Costa:
	Valor (R$) 
	Data
	Tipo

	179,83
	07/04/2008
	D

	415,00
	08/05/2008
	D

	415,00
	06/06/2008
	D

	415,00
	07/07/2008
	D

	415,00
	07/08/2008
	D

	415,00
	05/09/2008
	D

	415,00
	07/10/2008
	D

	415,00
	10/11/2008
	D

	415,00
	08/12/2008
	D

	415,00
	08/01/2009
	D

	415,00
	06/02/2009
	D

	465,00
	06/03/2009
	D

	465,00
	07/04/2009
	D

	465,00
	08/05/2009
	D

	465,00
	05/06/2009
	D

	465,00
	07/07/2009
	D

	465,00
	07/08/2009
	D

	465,00
	08/09/2009
	D

	465,00
	07/10/2009
	D

	465,00
	08/11/2009
	D

	465,00
	08/12/2009
	D

	465,00
	08/01/2010
	D

	510,00
	05/02/2010
	D

	510,00
	05/03/2010
	D

	510,00
	08/04/2010
	D

9.2.13. pela irregular concessão de benefícios à Sra. Ozenita Alves da Mota:
	Valor (R$) 
	Data
	Tipo

	235,16
	06/05/2008
	D

	415,00
	05/06/2008
	D

	415,00
	03/07/2008
	D

	415,00
	05/08/2008
	D

	415,00
	03/09/2008
	D

	415,00
	03/10/2008
	D

	415,00
	05/11/2008
	D

	415,00
	03/12/2008
	D

	415,00
	06/01/2009
	D

	415,00
	04/02/2009
	D

	465,00
	04/03/2009
	D

	465,00
	03/04/2009
	D

	465,00
	06/05/2009
	D

	465,00
	03/06/2009
	D

	465,00
	03/07/2009
	D

	465,00
	05/08/2009
	D

	465,00
	03/09/2009
	D

	465,00
	05/10/2009
	D

	465,00
	05/11/2009
	D

	465,00
	03/12/2009
	D

	465,00
	06/01/2010
	D

	510,00
	03/02/2010
	D

	510,00
	03/03/2010
	D

	510,00
	06/04/2010
	D

	510,00
	05/05/2010
	D

	510,00
	04/06/2010
	D

	510,00
	05/07/2010
	D

9.2.14. pela irregular concessão de benefícios à Sra. Ranilda Franklin Perrut:
	Valor (R$) 
	Data
	Tipo

	329,33
	27/12/2007
	D

	380,00
	07/02/2008
	D

	380,00
	05/03/2008
	D

	415,00
	03/04/2008
	D

	415,00
	06/05/2008
	D

	415,00
	03/06/2008
	D

	415,00
	03/07/2008
	D

	415,00
	04/08/2008
	D

	415,00
	03/09/2008
	D

	415,00
	03/10/2008
	D

	415,00
	04/11/2008
	D

	415,00
	02/12/2008
	D

	415,00
	02/01/2009
	D

	415,00
	04/02/2009
	D

	465,00
	03/03/2009
	D

	465,00
	03/04/2009
	D

	465,00
	05/05/2009
	D

	465,00
	04/06/2009
	D

	465,00
	25/06/2009
	D

	465,00
	28/07/2009
	D

	465,00
	26/08/2009
	D

	465,00
	25/09/2009
	D

	465,00
	27/10/2009
	D

	465,00
	25/11/2009
	D

	465,00
	23/12/2009
	D

	510,00
	26/01/2010
	D

	510,00
	23/02/2010
	D

	510,00
	26/03/2010
	D

	510,00
	27/04/2010
	D

	510,00
	26/05/2010
	D

	510,00
	25/06/2010
	D

	510,00
	27/07/2010
	D

	510,00
	26/08/2010
	D

	510,00
	27/09/2010
	D

	510,00
	26/10/2010
	D

	510,00
	25/11/2010
	D

	510,00
	27/12/2010
	D

	540,00
	26/01/2011
	D

	540,00
	23/02/2011
	D

	545,00
	28/03/2011
	D

	545,00
	26/04/2011
	D

9.2.15. pela irregular concessão de benefícios à Sra. Rita Augusta da Silva:
	Valor (R$) 
	Data
	Tipo

	152,16
	08/04/2008
	D

	415,00
	29/04/2008
	D

	415,00
	27/05/2008
	D

	415,00
	24/06/2008
	D

	415,00
	28/07/2008
	D

	415,00
	25/08/2008
	D

	415,00
	25/09/2008
	D

	415,00
	27/10/2008
	D

	415,00
	25/11/2008
	D

	415,00
	24/12/2008
	D

	415,00
	27/01/2009
	D

	465,00
	18/02/2009
	D

	465,00
	25/03/2009
	D

	465,00
	24/04/2009
	D

	465,00
	26/05/2009
	D

	465,00
	25/06/2009
	D

	465,00
	27/07/2009
	D

	465,00
	25/08/2009
	D

	465,00
	24/09/2009
	D

	465,00
	27/10/2009
	D

	465,00
	24/11/2009
	D

	465,00
	22/12/2009
	D

	510,00
	25/01/2010
	D

	510,00
	22/02/2010
	D

	510,00
	25/03/2010
	D

	510,00
	26/04/2010
	D

9.2.16. pela irregular concessão de benefícios à Sra. Salvadora Balbino Rosa Pereira:
	Valor (R$) 
	Data
	Tipo

	235,16
	07/04/2008
	D

	415,00
	08/05/2008
	D

	415,00
	09/06/2008
	D

	415,00
	07/07/2008
	D

	415,00
	07/08/2008
	D

	415,00
	08/09/2008
	D

	415,00
	07/10/2008
	D

	415,00
	07/11/2008
	D

	415,00
	08/12/2008
	D

	415,00
	08/01/2009
	D

	415,00
	09/02/2009
	D

	465,00
	09/03/2009
	D

	465,00
	08/04/2009
	D

	465,00
	08/05/2009
	D

	465,00
	08/06/2009
	D

	465,00
	08/07/2009
	D

	465,00
	10/08/2009
	D

	465,00
	08/09/2009
	D

	465,00
	07/10/2009
	D

	465,00
	09/11/2009
	D

	465,00
	07/12/2009
	D

	465,00
	08/01/2010
	D

	510,00
	09/02/2010
	D

	510,00
	08/03/2010
	D

	510,00
	08/04/2010
	D

	510,00
	07/05/2010
	D

9.3. aplicar à Sra. Maricineia Soares Pereira de Carvalho a multa prevista no art. 57 da Lei 8.443/1992, no valor de R$ 60.000,00 (sessenta mil reais) , fixando-lhe o prazo de 15 (quinze) dias, a contar da notificação, para que comprove, perante o Tribunal (art. 214, inciso III, alínea a, do Regimento Interno/TCU) , o recolhimento da dívida ao Tesouro Nacional, atualizada monetariamente desde a data deste Acórdão até a do efetivo recolhimento, se for paga após o vencimento, na forma da legislação em vigor;
9.4. autorizar, caso requerido, nos termos do art. 26 da Lei 8.443/1992, o parcelamento das dívidas em até 36 (trinta e seis) parcelas mensais e sucessivas, sobre as quais incidirão os correspondentes acréscimos legais (débito: atualização monetária e juros de mora; multa: atualização monetária) , esclarecendo à responsável que a falta de pagamento de qualquer parcela importará no vencimento antecipado do saldo devedor (art. 217, § 2º, inciso II, do Regimento Interno/TCU) , sem prejuízo das demais medidas legais; 
9.5. autorizar, desde logo, a cobrança judicial das dívidas a que se referem os subitens 9.2 e 9.3 deste Acórdão, caso não atendida a notificação, com base no art. 28, inciso II, da Lei 8.443/1992; 
9.6. comunicar ao Instituto Nacional do Seguro Social e à Procuradoria da República no Estado do Rio de Janeiro que a decisão contida no subitem 9.1 deste Acórdão não impedirá a adoção de providências administrativas e/ou judiciais contra os segurados beneficiários dos pagamentos previdenciários inquinados, com vistas à recuperação dos valores indevidamente pagos; 
9.7. enviar cópia deste Acórdão ao Instituto Nacional do Seguro Social, para ciência, e à Procuradoria da República no Estado do Rio de Janeiro, com base no art. 16, § 3º, da Lei 8.443/1992 e no art. 209, § 7º, do Regimento Interno/TCU.

Tomada de Contas Especial instaurada pelo Instituto Nacional do Seguro Social em função da concessão irregular de benefícios de Amparo Social ao Idoso  Espécie 88.

Segunda Câmara

Instituto Nacional do Seguro Social - INSS.

3. Responsáveis: Maricineia Soares Pereira de Carvalho (XXX.898.737-XX), Antônia Pimentel de Oliveira (XXX.818.487-XX), Benedita Xavier (XXX.309.907-XX), Cilea Gomes do Prado (XXX.632.107-XX), Cleusa da Silva Gomes (XXX.179.097-XX), Diogo Reis (XXX.678.457-XX), Edna Dias (XXX.326.547-XX), Elane Dias Gonc¿alves (XXX.978.287-XX), Ilda de Oliveira Neves (XXX.514.217-XX), Isabel Carolina do Espírito Santo (XXX.309.027-XX), Juleia da Silva Ferreira (XXX.251.237-XX), Maria Albuquerque Silva (XXX.536.697-XX), Maria Nazaré dos Santos Costa (XXX.020.097-XX), Ozenita Alves da Mota (XXX.170.667-XX), Ranilda Franklin Perrut (XXX.208.937-XX), Rita Augusta da Silva (XXX.446.727-XX), Salvadora Balbino Rosa Pereira (XXX.521.507-XX).

13.1. Ministros presentes: Augusto Nardes (na Presidência), Aroldo Cedraz e Raimundo Carreiro.
13.2. Ministro-Substituto convocado: Augusto Sherman Cavalcanti.
13.3. Ministros-Substitutos presentes: Marcos Bemquerer Costa (Relator) e André Luís de Carvalho.

MARCOS BEMQUERER

Trata-se da Tomada de Contas Especial instaurada pelo Instituto Nacional do Seguro Social - INSS, em desfavor das Sras. Maricineia Soares Pereira de Carvalho, Antônia Pimentel de Oliveira, Benedita Xavier, Cilea Gomes do Prado, Cleusa da Silva Gomes, Edna Dias, Elane Dias Gonc¿alves, Ilda de Oliveira Neves, Isabel Carolina do Espírito Santo, Juleia da Silva Ferreira, Maria Albuquerque Silva, Maria Nazaré dos Santos Costa, Ozenita Alves da Mota, Ranilda Franklin Perrut, Rita Augusta da Silva, Salvadora Balbino Rosa Pereira e do Sr. Diogo Reis, tendo por fundamento a concessão irregular de benefícios de Amparo Social ao Idoso - Espécie 88, sem as devidas cautelas de praxe.
2.	Transcrevo, a seguir, com os ajustes de forma necessários, a instrução da Secex/TCE na qual os fatos atinentes a este processo são descritos (peça 111) :
"HISTÓRICO 
2. Em 25/4/2018, com fundamento na IN/TCU 71/2012, alterada pela IN/TCU 76/2016 e DN/TCU 155/2016, o dirigente da instituição Instituto Nacional do Seguro Social autorizou a instauração da tomada de contas especial (peça 1) . 
3. O fundamento para a instauração da Tomada de Contas Especial, conforme consignado na matriz de responsabilização elaborada pelo tomador de contas, foi a constatação da (...) habilitação e concessão de benefícios previdenciários de aposentadoria por tempo de contribuição com vínculos empregatícios informados por meio de GFIP extemporânea (...) [e] concessão de benefícios em desacordo com a Lei 8742/93 (LOAS) .
4. Os responsáveis arrolados na fase interna foram devidamente comunicados e, diante da ausência de justificativas suficientes para elidir a irregularidade e da não devolução dos recursos, instaurou-se a tomada de contas especial.
5. No relatório de tomada de contas especial 37367.001614/2018-05 (peça 73) , o tomador de contas concluiu que o prejuízo importaria no valor original de R$ 204.727,77, imputando-se a responsabilidade a Maricineia Soares Pereira de Carvalho, na condição de gestora dos recursos, Antônia Pimentel de Oliveira (CPF: XXX.818.487-XX) , Benedita Xavier (CPF: XXX.309.907-XX) , Cilea Gomes do Prado (CPF: XXX.632.107-XX) , Cleusa da Silva Gomes (CPF: XXX.179.097-XX) , Diogo Reis (CPF: XXX.678.457-XX) , Edna Dias (CPF: XXX.326.547-XX) , Elane Dias Gonc¿alves (CPF: XXX.978.287-XX) , Ilda de Oliveira Neves (CPF: XXX.514.217-XX) , Isabel Carolina do Espírito Santo (CPF: XXX.309.027-XX) , Juleia da Silva Ferreira (CPF: XXX.251.237-XX) , Maria Albuquerque Silva (CPF: XXX.536.697-XX) , Maria Nazaré dos Santos Costa (CPF: XXX.020.097-XX) , Ozenita Alves da Mota (CPF: XXX.170.667-XX) , Ranilda Franklin Perrut (CPF: XXX.208.937-XX) , Rita Augusta da Silva (CPF: XXX.446.727-XX) , Salvadora Balbino Rosa Pereira (CPF: XXX.521.507-XX) , na condição de beneficiários. 
6. Em 7/2/2019, a Controladoria-Geral da União emitiu o relatório de auditoria 130/2019 (peça 74) , em concordância com o relatório do tomador de contas. O certificado de auditoria 130/2019 e o parecer do dirigente do órgão de controle interno concluíram pela irregularidade das presentes contas (peças 75 e 76) .
7. Em 21/2/2019, o ministro responsável pela área atestou haver tomado conhecimento das conclusões contidas no relatório e certificado de auditoria, bem como do parecer conclusivo do dirigente do órgão de controle interno, manifestando-se pela irregularidade das contas, e determinou o encaminhamento do processo ao Tribunal de Contas da União (peça 77) .
8. Na primeira instrução (peça 81) , verificou-se a ausência da comprovação da autoria da concessão irregular dos benefícios pela Sra. Maricineia Soares Pereira de Carvalho, correspondente às telas informatizadas dos Sistemas CMOBEM, Plenus e/ou DICF.N (mencionados à peça 73, p. 5, Relatório do Tomador de Contas) ou a qualquer outro relatório informatizado que evidenciasse a atuação da servidora na efetivação das concessões em apreço.
8.1. Assim, concluiu-se, para a devida configuração da autoria e responsabilização dos atos impugnados, que se devia promover diligência junto ao INSS para que se procedesse à juntada, aos presentes autos, dos mencionados documentos.
9. Em resposta à diligência promovida pela Secretaria de Controle Externo de Tomada de Contas Especial, por meio do Ofício-TCU-Secex-TCE 2050/2019 (v. peça 85) , datado de 24/4/2019, após concessão de prorrogação de prazo solicitado pelo INSS até o dia 7/6/2019 (cf. Ofício - GABPRE/INSS 409/2019, recebido em 24/5/2019, peça 87, e despacho autorizatório, de 30/5/2019, (peça 88) , o INSS apresentou, em 14/6/2019, intempestivamente (peça 89) , documentos referentes à atuação da ex-servidora Maricineia Soares Pereira de Carvalho na efetivação das concessões dos benefícios referentes aos segurados:
a) Antônia Pimentel de Oliveira, NB: 88/529.713.868-6, peça 89, p. 3;
b) Benedita Xavier Meirelles, NB: 88/529.929.717-0, peça 89, p. 4;
c) Cilea Gomes do Prado, NB: 88/529.480.517-7, peça 89, p. 5;
d) Cleusa da Silva Gomes, NB: 88/529.501.398-3, peça 89, p. 6;
e) Diogo Reis, NB: 87/529.933.311-7, peça 89, p. 7-9;
f) Edna Dias, NB: 88/526.015.588-9, peça 89, p. 10;
g) Elane Dias Gonçalves, NB: 87/524.151.036-9, peça 89, p. 11-12;
h) Ilda de Oliveira Neves, NB: 88/522.309.246-1, peça 89, p. 13; 
i) Isabel Carolina do Espírito Santo, NB: 88/527.076.638-4, peça 89, p. 14;
j) Juleia da Silva Ferreira, NB: 88/529.500.656-1, peça 89, p. 15; 
k) Maria Albuquerque Silva, NB: 88/529.479.989-4, peça 89, p. 16;
l) Maria Nazaré dos Santos Costa, NB: 88/529.481.330-7, peça 89, p. 17;
m) Ozenita Alves da Mota, NB: 88/529.855.768-2, peça 89, p. 18;
n) Ranilda Franklin Perrut, NB: 88/523.136.082-2, peça 89, p. 19-20; 
o) Rita Augusta da Silva, NB: 88/529.519.211-0, peça 89, p. 21;
p) Salvadora Balbino Rosa Pereira, NB: 88/529.433.170-1, peça 89, p. 22.
10. Na instrução seguinte (peça 94) , analisando-se os documentos nos autos, concluiu-se pela necessidade de realização de citação para as irregularidades abaixo: 
10.1.	Irregularidade 1: concessão irregular de benefícios assistenciais às Sras. Antônia Pimentel de Oliveira, Benedita Xavier, Cilea Gomes do Prado, Cleusa da Silva Gomes, Edna Dias, Elane Dias Gonc¿alves, Ilda de Oliveira Neves, Isabel Carolina do Espírito Santo, Juleia da Silva Ferreira, Maria Albuquerque Silva, Maria Nazaré dos Santos Costa, Ozenita Alves da Mota, Ranilda Franklin Perrut, Rita Augusta da Silva e Salvadora Balbino Rosa Pereira, bem como ao Sr. Diogo Reis, na condição de segurados, considerando que foi comprovada a habilitação e concessão de benefícios de Amparo Social ao Idoso e à Pessoa Portadora de Deficiência, com implantação de dados imprecisos nos sistemas informatizados da Previdência Social, sem a apresentação/anotação/pesquisas de documentos que pudessem comprovar os requisitos mínimos exigidos para finalizar tais benefícios.
10.1.1. Evidências da irregularidade: documentos técnicos presentes nas peças 7, 10, 11, 89.
10.1.2. Normas infringidas: art. 20, § 3º, da Lei 8.742/1993; arts. 6º e 22 da Lei 9.784/1999; art. 30 da Orientação Interna INSS/DIRBEN 170, de 28/6/2007.
10.1.3. Débitos à responsável Maricineia Soares Pereira de Carvalho (CPF: XXX.898.737-XX) referente à concessão feita ao (s) beneficiário (s) :
	Valor original (R$) 
	Data da ocorrência
	Tipo

	Antônia Pimentel de Oliveira, NB: 88/529.713.868-6

	387,33
	13/05/2008
	D

	415,00
	04/06/2008
	D

	415,00
	03/07/2008
	D

	415,00
	05/08/2008
	D

	415,00
	04/09/2008
	D

	415,00
	06/10/2008
	D

	415,00
	05/11/2008
	D

	415,00
	03/12/2008
	D

	415,00
	06/01/2009
	D

	415,00
	05/02/2009
	D

	465,00
	05/03/2009
	D

	465,00
	03/04/2009
	D

	465,00
	06/05/2009
	D

	465,00
	03/06/2009
	D

	465,00
	03/07/2009
	D

	465,00
	05/08/2009
	D

	465,00
	03/09/2009
	D

	465,00
	05/10/2009
	D

	465,00
	05/11/2009
	D

	465,00
	03/12/2009
	D

	465,00
	06/01/2010
	D

	510,00
	03/02/2010
	D

	510,00
	03/03/2010
	D

	510,00
	06/04/2010
	D

	510,00
	05/05/2010
	D

	510,00
	04/06/2010
	D

	510,00
	05/07/2010
	D

	510,00
	04/08/2010
	D

	510,00
	03/09/2010
	D

	Benedita Xavier Meirelles, NB: 88/529.929.717-0

	193,66
	06/05/2008
	D

	415,00
	03/06/2008
	D

	415,00
	02/07/2008
	D

	415,00
	05/08/2008
	D

	415,00
	02/09/2008
	D

	415,00
	02/10/2008
	D

	415,00
	04/11/2008
	D

	415,00
	23/01/2009
	D

	415,00
	23/01/2009
	D

	415,00
	04/02/2009
	D

	465,00
	03/03/2009
	D

	465,00
	09/04/2009
	D

	Cilea Gomes do Prado, NB: 88/529.480.517-7

	180,00
	02/04/2008
	D

	415,00
	05/05/2008
	D

	415,00
	03/06/2008
	D

	415,00
	02/07/2008
	D

	415,00
	04/08/2008
	D

	415,00
	02/09/2008
	D

	415,00
	02/10/2008
	D

	415,00
	04/11/2008
	D

	415,00
	02/12/2008
	D

	415,00
	05/01/2009
	D

	415,00
	03/02/2009
	D

	465,00
	03/03/2009
	D

	465,00
	02/04/2009
	D

	465,00
	05/05/2009
	D

	465,00
	02/06/2009
	D

	465,00
	02/07/2009
	D

	465,00
	04/08/2009
	D

	465,00
	02/09/2009
	D

	465,00
	02/10/2009
	D

	465,00
	04/11/2009
	D

	465,00
	02/12/2009
	D

	465,00
	05/01/2010
	D

	510,00
	02/02/2010
	D

	510,00
	02/03/2010
	D

	510,00
	05/04/2010
	D

	510,00
	04/05/2010
	D

	510,00
	02/06/2010
	D

	510,00
	02/07/2010
	D

	510,00
	03/08/2010
	D

	510,00
	02/09/2010
	D

	Cleusa da Silva Gomes, NB: 88/529.501.398-3

	166,00
	15/04/2008
	D

	415,00
	06/05/2008
	D

	415,00
	05/06/2008
	D

	415,00
	04/07/2008
	D

	415,00
	05/08/2008
	D

	415,00
	03/09/2008
	D

	415,00
	03/10/2008
	D

	415,00
	06/11/2008
	D

	415,00
	03/12/2008
	D

	415,00
	06/01/2009
	D

	415,00
	05/02/2009
	D

	465,00
	04/03/2009
	D

	465,00
	03/04/2009
	D

	465,00
	08/05/2009
	D

	465,00
	03/06/2009
	D

	465,00
	03/07/2009
	D

	465,00
	05/08/2009
	D

	465,00
	03/09/2009
	D

	465,00
	05/10/2009
	D

	465,00
	05/11/2009
	D

	465,00
	03/12/2009
	D

	465,00
	06/01/2010
	D

	510,00
	03/02/2010
	D

	510,00
	04/03/2010
	D

	510,00
	07/04/2010
	D

	510,00
	05/05/2010
	D

	510,00
	07/06/2010
	D

	510,00
	05/07/2010
	D

	510,00
	04/08/2010
	D

	510,00
	03/09/2010
	D

	Diogo Reis, NB: 87/529.933.311-7

	193,66
	19/05/2008
	D

	415,00
	27/05/2008
	D

	415,00
	24/06/2008
	D

	415,00
	25/07/2008
	D

	415,00
	16/10/2008
	D

	415,00
	16/10/2008
	D

	415,00
	27/10/2008
	D

	415,00
	25/11/2008
	D

	415,00
	26/12/2008
	D

	415,00
	26/01/2009
	D

	465,00
	27/02/2009
	D

	465,00
	25/03/2009
	D

	465,00
	24/04/2009
	D

	Edna Dias, NB: 88/526.015.588-9

	202,66
	11/02/2008
	D

	380,00
	10/03/2008
	D

	415,00
	07/04/2008
	D

	415,00
	08/05/2008
	D

	415,00
	06/06/2008
	D

	415,00
	08/07/2008
	D

	415,00
	08/08/2008
	D

	415,00
	08/09/2008
	D

	415,00
	08/10/2008
	D

	415,00
	11/11/2008
	D

	415,00
	08/12/2008
	D

	415,00
	09/01/2009
	D

	415,00
	06/02/2009
	D

	465,00
	06/03/2009
	D

	465,00
	07/04/2009
	D

	465,00
	08/05/2009
	D

	465,00
	05/06/2009
	D

	465,00
	07/07/2009
	D

	465,00
	07/08/2009
	D

	465,00
	08/09/2009
	D

	465,00
	07/10/2009
	D

	465,00
	10/11/2009
	D

	465,00
	03/12/2009
	D

	465,00
	06/01/2010
	D

	510,00
	03/02/2010
	D

	510,00
	03/03/2010
	D

	510,00
	06/04/2010
	D

	510,00
	05/05/2010
	D

	Elane Dias Gonçalves, NB: 87/524.151.036-9

	139,33
	12/02/2008
	D

	380,00
	12/02/2008
	D

	380,00
	03/03/2008
	D

	415,00
	1º/04/2008
	D

	415,00
	02/05/2008
	D

	415,00
	02/06/2008
	D

	415,00
	1º/07/2008
	D

	415,00
	1º/08/2008
	D

	415,00
	1º/09/2008
	D

	415,00
	1º/10/2008
	D

	415,00
	03/11/2008
	D

	415,00
	1º/12/2008
	D

	415,00
	02/01/2009
	D

	415,00
	02/02/2009
	D

	465,00
	02/03/2009
	D

	465,00
	1º/04/2009
	D

	465,00
	04/05/2009
	D

	465,00
	1º/06/2009
	D

	465,00
	1º/07/2009
	D

	465,00
	03/08/2009
	D

	465,00
	1º/09/2009
	D

	465,00
	1º/10/2009
	D

	465,00
	1º/11/2009
	D

	465,00
	1º/12/2009
	D

	465,00
	04/01/2010
	D

	510,00
	1º/02/2010
	D

	510,00
	1º/03/2010
	D

	510,00
	1º/04/2010
	D

	510,00
	03/05/2010
	D

	510,00
	1º/06/2010
	D

	510,00
	1º/07/2010
	D

	510,00
	24/08/2010
	D

	510,00
	1º/09/2010
	D

	510,00
	1º/10/2010
	D

	510,00
	03/11/2010
	D

	510,00
	1º/12/2010
	D

	510,00
	03/01/2011
	D

	540,00
	1º/02/2011
	D

	540,00
	1º/03/2011
	D

	545,00
	1º/04/2011
	D

	545,00
	02/05/2011
	D

	545,00
	1º/06/2011
	D

	545,00
	1º/07/2011
	D

	545,00
	1º/08/2011
	D

	Ilda de Oliveira Neves, NB: 88/522.309.246-1

	177,33
	26/11/2007
	D

	380,00
	06/12/2007
	D

	380,00
	04/01/2008
	D

	380,00
	07/02/2008
	D

	380,00
	05/03/2008
	D

	415,00
	03/04/2008
	D

	415,00
	06/05/2008
	D

	415,00
	04/06/2008
	D

	415,00
	07/07/2008
	D

	415,00
	05/08/2008
	D

	415,00
	04/09/2008
	D

	415,00
	07/10/2008
	D

	415,00
	03/11/2008
	D

	415,00
	03/12/2008
	D

	415,00
	05/01/2009
	D

	415,00
	04/02/2009
	D

	465,00
	04/03/2009
	D

	465,00
	07/04/2009
	D

	465,00
	05/05/2009
	D

	465,00
	03/06/2009
	D

	465,00
	03/07/2009
	D

	465,00
	04/08/2009
	D

	465,00
	03/09/2009
	D

	465,00
	05/10/2009
	D

	465,00
	04/11/2009
	D

	465,00
	07/12/2009
	D

	465,00
	06/01/2010
	D

	510,00
	03/02/2010
	D

	510,00
	04/03/2010
	D

	510,00
	06/04/2010
	D

	510,00
	06/05/2010
	D

	510,00
	07/06/2010
	D

	510,00
	06/07/2010
	D

	510,00
	04/08/2010
	D

	510,00
	06/09/2010
	D

	Isabel Carolina do Espírito Santo, NB: 88/527.076.638-4

	25,33
	22/02/2008
	D

	380,00
	05/03/2008
	D

	415,00
	03/04/2008
	D

	415,00
	06/05/2008
	D

	415,00
	04/06/2008
	D

	415,00
	03/07/2008
	D

	415,00
	03/08/2008
	D

	415,00
	03/09/2008
	D

	415,00
	03/10/2008
	D

	415,00
	05/11/2008
	D

	415,00
	03/12/2008
	D

	415,00
	06/01/2009
	D

	415,00
	04/02/2009
	D

	465,00
	04/03/2009
	D

	465,00
	03/04/2009
	D

	465,00
	06/05/2009
	D

	465,00
	03/06/2009
	D

	465,00
	03/07/2009
	D

	465,00
	05/08/2009
	D

	465,00
	03/09/2009
	D

	465,00
	05/10/2009
	D

	465,00
	05/11/2009
	D

	465,00
	03/12/2009
	D

	465,00
	06/01/2010
	D

	510,00
	03/02/2010
	D

	510,00
	03/03/2010
	D

	510,00
	06/04/2010
	D

	510,00
	05/05/2010
	D

	510,00
	04/06/2010
	D

	Juleia da Silva Ferreira, NB: 88/529.500.656-1

	166,00
	02/04/2008
	D

	415,00
	02/05/2008
	D

	415,00
	02/06/2008
	D

	415,00
	1º/07/2008
	D

	415,00
	1º/08/2008
	D

	415,00
	1º/09/2008
	D

	415,00
	1º/10/2008
	D

	415,00
	03/11/2008
	D

	415,00
	1º/12/2008
	D

	415,00
	05/01/2009
	D

	415,00
	02/02/2009
	D

	465,00
	02/03/2009
	D

	465,00
	1º/04/2009
	D

	465,00
	04/05/2009
	D

	465,00
	1º/06/2009
	D

	465,00
	1º/07/2009
	D

	465,00
	03/08/2009
	D

	465,00
	02/09/2009
	D

	465,00
	1º/10/2009
	D

	465,00
	03/11/2009
	D

	465,00
	1º/12/2009
	D

	465,00
	04/01/2010
	D

	510,00
	1º/02/2010
	D

	510,00
	1º/03/2010
	D

	510,00
	1º/04/2010
	D

	510,00
	03/05/2010
	D

	Maria Albuquerque Silva, NB: 88/529.479.989-4

	179,83
	04/04/2008
	D

	415,00
	08/05/2008
	D

	415,00
	05/06/2008
	D

	415,00
	04/07/2008
	D

	415,00
	06/08/2008
	D

	415,00
	04/09/2008
	D

	415,00
	06/10/2008
	D

	415,00
	06/11/2008
	D

	415,00
	04/12/2008
	D

	415,00
	07/01/2009
	D

	415,00
	05/02/2009
	D

	465,00
	05/03/2009
	D

	465,00
	06/04/2009
	D

	465,00
	27/05/2009
	D

	465,00
	15/06/2009
	D

	465,00
	06/07/2009
	D

	465,00
	06/08/2009
	D

	465,00
	08/09/2009
	D

	465,00
	06/10/2009
	D

	465,00
	06/11/2009
	D

	465,00
	04/12/2009
	D

	465,00
	07/01/2010
	D

	510,00
	04/02/2010
	D

	510,00
	04/03/2010
	D

	510,00
	07/04/2010
	D

	510,00
	20/05/2010
	D

	510,00
	08/06/2010
	D

	510,00
	07/07/2010
	D

	510,00
	05/08/2010
	D

	510,00
	08/09/2010
	D

	510,00
	06/10/2010
	D

	510,00
	08/11/2010
	D

	510,00
	06/12/2010
	D

	510,00
	06/01/2011
	D

	540,00
	07/02/2011
	D

	540,00
	15/03/2011
	D

	Maria Nazaré dos Santos Costa, NB: 88/529.481.330-7

	179,83
	07/04/2008
	D

	415,00
	08/05/2008
	D

	415,00
	06/06/2008
	D

	415,00
	07/07/2008
	D

	415,00
	07/08/2008
	D

	415,00
	05/09/2008
	D

	415,00
	07/10/2008
	D

	415,00
	10/11/2008
	D

	415,00
	08/12/2008
	D

	415,00
	08/01/2009
	D

	415,00
	06/02/2009
	D

	465,00
	06/03/2009
	D

	465,00
	07/04/2009
	D

	465,00
	08/05/2009
	D

	465,00
	05/06/2009
	D

	465,00
	07/07/2009
	D

	465,00
	07/08/2009
	D

	465,00
	08/09/2009
	D

	465,00
	07/10/2009
	D

	465,00
	08/11/2009
	D

	465,00
	08/12/2009
	D

	465,00
	08/01/2010
	D

	510,00
	05/02/2010
	D

	510,00
	05/03/2010
	D

	510,00
	08/04/2010
	D

	Ozenita Alves da Mota, NB: 88/529.855.768-2

	235,16
	06/05/2008
	D

	415,00
	05/06/2008
	D

	415,00
	03/07/2008
	D

	415,00
	05/08/2008
	D

	415,00
	03/09/2008
	D

	415,00
	03/10/2008
	D

	415,00
	05/11/2008
	D

	415,00
	03/12/2008
	D

	415,00
	06/01/2009
	D

	415,00
	04/02/2009
	D

	465,00
	04/03/2009
	D

	465,00
	03/04/2009
	D

	465,00
	06/05/2009
	D

	465,00
	03/06/2009
	D

	465,00
	03/07/2009
	D

	465,00
	05/08/2009
	D

	465,00
	03/09/2009
	D

	465,00
	05/10/2009
	D

	465,00
	05/11/2009
	D

	465,00
	03/12/2009
	D

	465,00
	06/01/2010
	D

	510,00
	03/02/2010
	D

	510,00
	03/03/2010
	D

	510,00
	06/04/2010
	D

	510,00
	05/05/2010
	D

	510,00
	04/06/2010
	D

	510,00
	05/07/2010
	D

	Ranilda Franklin Perrut, NB: 88/523.136.082-2

	329,33
	27/12/2007
	D

	380,00
	07/02/2008
	D

	380,00
	05/03/2008
	D

	415,00
	03/04/2008
	D

	415,00
	06/05/2008
	D

	415,00
	03/06/2008
	D

	415,00
	03/07/2008
	D

	415,00
	04/08/2008
	D

	415,00
	03/09/2008
	D

	415,00
	03/10/2008
	D

	415,00
	04/11/2008
	D

	415,00
	02/12/2008
	D

	415,00
	02/01/2009
	D

	415,00
	04/02/2009
	D

	465,00
	03/03/2009
	D

	465,00
	03/04/2009
	D

	465,00
	05/05/2009
	D

	465,00
	04/06/2009
	D

	465,00
	25/06/2009
	D

	465,00
	28/07/2009
	D

	465,00
	26/08/2009
	D

	465,00
	25/09/2009
	D

	465,00
	27/10/2009
	D

	465,00
	25/11/2009
	D

	465,00
	23/12/2009
	D

	510,00
	26/01/2010
	D

	510,00
	23/02/2010
	D

	510,00
	26/03/2010
	D

	510,00
	27/04/2010
	D

	510,00
	26/05/2010
	D

	510,00
	25/06/2010
	D

	510,00
	27/07/2010
	D

	510,00
	26/08/2010
	D

	510,00
	27/09/2010
	D

	510,00
	26/10/2010
	D

	510,00
	25/11/2010
	D

	510,00
	27/12/2010
	D

	540,00
	26/01/2011
	D

	540,00
	23/02/2011
	D

	545,00
	28/03/2011
	D

	545,00
	26/04/2011
	D

	Rita Augusta da Silva, NB: 88/529.519.211-0

	152,16
	08/04/2008
	D

	415,00
	29/04/2008
	D

	415,00
	27/05/2008
	D

	415,00
	24/06/2008
	D

	415,00
	28/07/2008
	D

	415,00
	25/08/2008
	D

	415,00
	25/09/2008
	D

	415,00
	27/10/2008
	D

	415,00
	25/11/2008
	D

	415,00
	24/12/2008
	D

	415,00
	27/01/2009
	D

	465,00
	18/02/2009
	D

	465,00
	25/03/2009
	D

	465,00
	24/04/2009
	D

	465,00
	26/05/2009
	D

	465,00
	25/06/2009
	D

	465,00
	27/07/2009
	D

	465,00
	25/08/2009
	D

	465,00
	24/09/2009
	D

	465,00
	27/10/2009
	D

	465,00
	24/11/2009
	D

	465,00
	22/12/2009
	D

	510,00
	25/01/2010
	D

	510,00
	22/02/2010
	D

	510,00
	25/03/2010
	D

	510,00
	26/04/2010
	D

	Salvadora Balbino Rosa Pereira, NB: 88/529.433.170-1

	235,16
	07/04/2008
	D

	415,00
	08/05/2008
	D

	415,00
	09/06/2008
	D

	415,00
	07/07/2008
	D

	415,00
	07/08/2008
	D

	415,00
	08/09/2008
	D

	415,00
	07/10/2008
	D

	415,00
	07/11/2008
	D

	415,00
	08/12/2008
	D

	415,00
	08/01/2009
	D

	415,00
	09/02/2009
	D

	465,00
	09/03/2009
	D

	465,00
	08/04/2009
	D

	465,00
	08/05/2009
	D

	465,00
	08/06/2009
	D

	465,00
	08/07/2009
	D

	465,00
	10/08/2009
	D

	465,00
	08/09/2009
	D

	465,00
	07/10/2009
	D

	465,00
	09/11/2009
	D

	465,00
	07/12/2009
	D

	465,00
	08/01/2010
	D

	510,00
	09/02/2010
	D

	510,00
	08/03/2010
	D

	510,00
	08/04/2010
	D

	510,00
	07/05/2010
	D

10.1.4.	Cofre credor: Instituto Nacional do Seguro Social.
10.1.5.	Responsável: Maricineia Soares Pereira de Carvalho (CPF: XXX.898.737-XX) .
10.1.5.1.	Conduta: na condição de servidora do INSS e responsável pela concessão de benefícios previdenciários, a Sra. Maricineia Soares Pereira de Carvalho promoveu a concessão de benefício de Amparo Social aos Srs. Antônia Pimentel de Oliveira, CPF: XXX.818.487-XX, Benedita Xavier, CPF: XXX.309.907-XX, Cilea Gomes do Prado, CPF: XXX.632.107-XX, Cleusa da Silva Gomes, CPF: XXX.179.097-XX, Diogo Reis, CPF: XXX.678.457-XX, Edna Dias, CPF: XXX.326.547-XX, Elane Dias Gonc¿alves, CPF: XXX.978.287-XX, Ilda de Oliveira Neves, CPF: XXX.514.217-XX, Isabel Carolina do Espírito Santo, CPF: XXX.309.027-XX, Juleia da Silva Ferreira, CPF: XXX.251.237-XX, Maria Albuquerque Silva, CPF: XXX.536.697-XX, Maria Nazaré dos Santos Costa, CPF: XXX.020.097-XX, Ozenita Alves da Mota, CPF: XXX.170.667-XX, Ranilda Franklin Perrut, CPF: XXX.208.937-XX, Rita Augusta da Silva, CPF: XXX.446.727-XX, Salvadora Balbino Rosa Pereira, CPF: XXX.521.507-XX, os quais não atendiam às exigências para tal benefício, sem suporte em documentos ou consultas idôneos, com a ocorrência de implantação de dados imprecisos nos sistemas eletrônicos da Previdência Social, sem a apresentação/anotação/pesquisas de documentos que pudessem comprovar os requisitos mínimos exigidos para finalizar tal benefício, verificada a inexistência de requerimento assinado pelo interessado, resultando em concessões que geraram pagamentos irregulares dos benefícios, em prejuízo ao Erário federal, sem que se indicasse qualquer situação que justificasse a adoção de tal conduta, em vez de promover a devida verificação do atendimento das condições para tais concessões, com base na documentação apresentada pelos segurados e/ou em consultas que validassem as informações disponibilizadas nos documentos em apreço.
10.1.5.2.	Nexo de causalidade: a realização das concessões de benefícios assistenciais irregulares, sem comprovação do atendimento das condições exigidas, importou em dano ao Erário federal, uma vez que propiciou pagamentos indevidos de valores a esse título.
10.1.5.3. Culpabilidade: é dever elementar do servidor público a boa e regular execução de suas atribuições no sentido de propiciar a adequada contraprestação de serviços aos usuários do serviço público e o correto desembolso de recursos públicos decorrentes de atos de sua responsabilidade; não há, nos autos, elementos que permitam concluir pela ocorrência de boa-fé da responsável, sendo razoável afirmar, por outro lado, que era exigível da responsável conduta diversa daquela que adotou, consideradas as circunstâncias que o cercavam, pois deveria ter tomado as providências necessárias para garantir a correta comprovação das condições de concessão dos benefícios assistenciais em exame para que promovesse tais concessões.
11.	Encaminhamento: citação.
12.	Apesar de o tomador de contas haver incluído os Srs. Antônia Pimentel de Oliveira, Benedita Xavier, Cilea Gomes do Prado, Cleusa da Silva Gomes, Diogo Reis, Edna Dias, Elane Dias Gonc¿alves, Ilda de Oliveira Neves, Isabel Carolina do Espírito Santo, Juleia da Silva Ferreira, Maria Albuquerque Silva, Maria Nazaré dos Santos Costa, Ozenita Alves da Mota, Ranilda Franklin Perrut, Rita Augusta da Silva e Salvadora Balbino Rosa Pereira como responsáveis neste processo, após análise realizada sobre a documentação acostada aos autos, conclui-se que suas responsabilidades devem ser excluídas, uma vez que não há evidências de que tenham tido participação na irregularidade aqui verificada (v. peça 94, itens 13 a 39) .
13.	Em cumprimento ao pronunciamento da unidade (peça 96) , foi efetuada citação da responsável Maricineia Soares Pereira de Carvalho, nos moldes adiante:
	Comunicação: Ofício 10172/2019 - Secex-TCE (peça 98) 
Data da Edição: 12/11/2019
Data da Ciência: não houve (peça 100) 
Observação: Ofício enviado para o endereço do responsável, conforme pesquisa de endereço no sistema da Receita Federal (peça 97) .
	
	Comunicação: Ofício 10173/2019 - Secex-TCE (peça 99) 
Data da Edição: 12/11/2019
Data da Ciência: não houve 
Observação: Ofício enviado para o endereço do responsável, conforme pesquisa de endereço nos sistemas corporativos do TCU (peça 97) .
	
	Comunicação: Ofício 28228/2020 - Seproc (peça 102) 
Data da Edição: 9/6/2020
Data da Ciência: 4/7/2020 (peça 106) 
Observação: Ofício enviado para o endereço do responsável, conforme pesquisa de endereço no TSE (peça 101) .
	
	Comunicação: Ofício 28227/2020 - Seproc (peça 103) 
Data da Edição: 9/6/2020
Data da Ciência: não houve (peça 104) 
Observação: Ofício enviado para o endereço do responsável, conforme pesquisa de endereço no sistema da Receita Federal (peça 97) .
	
	Comunicação: Edital 1510/2020 - Seproc (peça 107) 
Data da Edição: 7/9/2020
Data da Publicação: 25/9/2020 (peça 108) 
Fim do prazo para a defesa:13/10/2020
	
14. Conforme Despacho de Conclusão das Comunicações Processuais (peça 109) , as providências inerentes às comunicações processuais foram concluídas. 
15. Transcorrido o prazo regimental, a responsável Maricineia Soares Pereira de Carvalho permaneceu silente, devendo ser considerada revel, nos termos do art. 12, § 3º, da Lei 8.443/1992.
ANÁLISE DOS PRESSUPOSTOS DE PROCEDIBILIDADE DA IN/TCU 71/2012
Avaliação de Viabilidade do Exercício do Contraditório e da Ampla Defesa
16.	Verifica-se que não houve o transcurso de mais de dez anos desde o fato gerador sem que tenha havido notificação pela autoridade administrativa federal competente (art. 6º, inciso II, c/c art. 19 da Instrução Normativa-TCU 71/2012, modificada pela IN/TCU 76/2016) , uma vez que as concessões irregulares dos benefícios apurados ocorreram nos anos de 2007 e 2008 com efeitos que se protraíram até o ano de 2011, em virtude dos pagamentos delas decorrentes (cf. Relações de Créditos, peça 17) e os responsáveis foram notificados em 2016 (Maricineia Soares Pereira de Carvalho, peça 12, p. 52-74, Antônia Pimentel de Oliveira, peça 12, p. 1-3, Benedita Xavier, peça 12, p. 4-6, Cilea Gomes do Prado, peça 12, p. 7-9, Cleusa da Silva Gomes, peça 12, p. 10-12, Diogo Reis, peça 12, p. 13-15, Edna Dias, peça 12, p. 16-18, Elane Dias Gonc¿alves, peça 12, p. 19-21, Ilda de Oliveira Neves, peça 12, p. 25-27, Isabel Carolina do Espírito Santo, peça 12, p. 28-30, Juleia da Silva Ferreira, peça 12, p. 31-33, Maria Albuquerque Silva, peça 12, p. 34-36, Maria Nazaré dos Santos Costa, peça 12, p. 37-39, Ozenita Alves da Mota, peça 12, p. 40-42, Ranilda Franklin Perrut, peça 12, p. 43-45, Rita Augusta da Silva, peça 12, p. 46-48, e Salvadora Balbino Rosa Pereira, peça 12, p. 49-51) , assim como no PAD 35301.006899/2009-19 em 2016  (Maricineia Soares Pereira de Carvalho, peça 13) , observada a cobrança feita em 2018 (Maricineia Soares Pereira de Carvalho, peça 35, Antônia Pimentel de Oliveira, peça 19, Benedita Xavier, peça 20, Cilea Gomes do Prado, peça 21, Cleusa da Silva Gomes, peça 22, Diogo Reis, peça 23, Edna Dias, peça 24, Elane Dias Gonc¿alves, peça 25, Ilda de Oliveira Neves, peça 27, Isabel Carolina do Espírito Santo, peça 27, Juleia da Silva Ferreira, peça 28, Maria Albuquerque Silva, peça 29, Maria Nazaré dos Santos Costa, peça 30, Ozenita Alves da Mota, peça 31, Ranilda Franklin Perrut, peça 32, Rita Augusta da Silva, peça 33, e Salvadora Balbino Rosa Pereira, peça 34) .
Valor de Constituição da TCE 	
17. Verifica-se, ainda, que o valor atualizado do débito apurado (sem juros) em 1º/1/2017 é de R$ 330.493,65 (v. peça 79, p. 128) , portanto superior ao limite mínimo de R$ 100.000,00, na forma estabelecida conforme os arts. 6º, inciso I, e 19 da IN/TCU 71/2012, modificada pela IN/TCU 76/2016. 
OUTROS PROCESSOS/DÉBITOS NOS SISTEMAS DO TCU COM OS MESMOS RESPONSÁVEIS
18. Informa-se que não foram encontrados débitos imputáveis a Antônia Pimentel de Oliveira, Benedita Xavier, Cilea Gomes do Prado, Cleusa da Silva Gomes, Diogo Reis, Edna Dias, Elane Dias Gonc¿alves, Ilda de Oliveira Neves, Isabel Carolina do Espírito Santo, Juleia da Silva Ferreira, Maria Albuquerque Silva, Maria Nazaré dos Santos Costa, Ozenita Alves da Mota, Ranilda Franklin Perrut, Rita Augusta da Silva e Salvadora Balbino Rosa Pereira em outros processos em tramitação neste Tribunal. Quanto a Maricineia Soares Pereira de Carvalho, foram encontrados débitos nos seguintes processos, conforme quadro abaixo (v. peças 80 e 91) :
Quadro 1
Tomadas de Contas Especial em andamento - responsável: Maricineia Soares Pereira de Carvalho
	NR. PROCESSO
	ASSUNTO

	Processo 006.363/2019-9 (Relator: MARCOS BEMQUERER) 
	Habilitação e concessão de benefícios previdenciários de aposentadoria por tempo de contribuição com vínculos empregatícios informados por meio de GFIP extemporânea. Concessão de Benefícios assistenciais em desacordo com a Lei 8743/1993 (LOAS) (nº da TCE no sistema: 680/2018) .

	Processo 010.318/2019-4 (Relator: BRUNO DANTAS) 
	Habilitação e concessão de benefícios previdenciários de aposentadoria por tempo de contribuição com vínculos empregatícios informados por meio de GFIP extemporânea. Concessão de benefícios assistenciais em desacordo com a Lei 8742/1993 (LOAS) (nº da TCE no sistema: 640/2018) .

18.1. Apesar de ter sido verificada a existência de outros processos em nome de Maricineia Soares Pereira de Carvalho em tramitação nesta Casa (cf. quadro 1 acima) , considera-se não ser conveniente o apensamento do presente processo a esses outros identificados, tendo em vista que a tal apensamento não atenderia a expectativa de racionalização administrativa, pois nenhum dos processos identificados alcança todos os responsáveis solidários do presente processo. Assim sendo, eventual apensamento só redundaria em um incremento de complexidade no desdobramento desses processos, com ampliação do rol de responsáveis solidários em relações diferentes de solidariedade por débitos diferentes.
19. A tomada de contas especial está, assim, devidamente constituída e em condição de ser instruída.
EXAME TÉCNICO
Da revelia da responsável Maricineia Soares Pereira de Carvalho
20. No caso vertente, a citação da responsável se deu em endereços provenientes de pesquisas de endereços realizadas pelo TCU (vide item 13) , porquanto, devido ao insucesso de realizar a citação em endereços constantes nos sistemas CPF da Receita Federal, a entrega dos ofícios citatórios nesses endereços não ficou comprovada, razão pela qual se promoveu a notificação por edital publicado no Diário Oficial da União (peça 108) .
21. Importante destacar que, antes de promover a citação por edital, para assegurar a ampla defesa, buscaram-se outros meios possíveis para localizar e citar a responsável (v. peça 105) , nos limites da razoabilidade, fazendo juntar aos autos informação comprobatória dos diferentes meios experimentados que restaram frustrados, tal como se demonstrou no item anterior da presente instrução (Acórdão 4851/2017-TCU-Primeira Câmara, Relator Ministro-Substituto Augusto Sherman) .
22. Nos processos do TCU, a revelia não leva à presunção de que seriam verdadeiras todas as imputações levantadas contra os responsáveis, diferentemente do que ocorre no processo civil, em que a revelia do réu opera a presunção da verdade dos fatos narrados pelo autor (Acórdão 1009/2018-TCU-Plenário, Relator: min. BRUNO DANTAS; 2369/2013 - TCU - Plenário, Relator: min. BENJAMIN ZYMLER e 2449/2013 - TCU - Plenário, Relator: min. BENJAMIN ZYMLER) . Dessa forma, a avaliação da responsabilidade do agente não pode prescindir da prova existente no processo ou para ele carreada. 
23. Ao não apresentar sua defesa, a responsável deixou de produzir prova da regular aplicação dos recursos sob sua responsabilidade, em afronta às normas que impõem aos gestores públicos a obrigação legal de, sempre que demandados pelos órgãos de controle, apresentar os documentos que demonstrem a correta utilização das verbas públicas, a exemplo do contido no art. 93 do Decreto-lei 200/1967: 'Quem quer que utilize dinheiros públicos terá de justificar seu bom e regular emprego na conformidade das leis, regulamentos e normas emanadas das autoridades administrativas competentes.' 
24. Mesmo as alegações de defesa não sendo apresentadas, considerando o princípio da verdade real que rege esta Corte, procurou-se buscar, em manifestações do responsável na fase interna desta Tomada de Contas Especial, se havia algum argumento que pudesse ser aproveitado a seu favor, o que não foi encontrado. 
25. Em se tratando de processo em que a parte interessada não se manifestou acerca das irregularidades imputadas, não há elementos para que se possa efetivamente aferir e reconhecer a ocorrência de boa-fé na conduta do responsável, podendo este Tribunal, desde logo, proferir o julgamento de mérito pela irregularidade das contas, conforme os termos dos §§ 2º e 6º do art. 202 do Regimento Interno do TCU. (Acórdão 2064/2011-TCU-Primeira Câmara (relator: min. Ubiratan Aguiar) , 6.182/2011-TCU-1ª Câmara (relator: min. subst. Weder de Oliveira) , 4.072/2010-TCU-1ª Câmara (Relator: min. Valmir Campelo) , 1.189/2009-TCU-1ª Câmara (Relator: min. subst.. Marcos Bemquerer) , 731/2008-TCU-Plenário (Relator: min. Aroldo Cedraz) .
26. Dessa forma, a responsável Maricineia Soares Pereira de Carvalho deve ser considerada revel, nos termos do art. 12, § 3º, da Lei 8.443/1992, devendo as contas serem julgadas irregulares, condenando-a ao débito apurado e aplicando-lhe a multa prevista no art. 57 da Lei 8.443/1992.
Prescrição da Pretensão Punitiva
27. Observa-se não ter ocorrido a prescrição da pretensão punitiva por parte do TCU que, nos termos do entendimento firmado no Acórdão 1441/2016-TCU-Plenário (Rel. Ministro Benjamin Zymler; Red. Ministro Walton Alencar Rodrigues) , subordina-se ao prazo geral de prescrição indicado no art. 205 do Código Civil, qual seja, dez anos contados a partir da data de ocorrência da irregularidade sancionada, nos termos do art. 189 do Código Civil. As irregularidades discutidas nesta TCE ocorreram nos exercícios de 2008 a 2011 (v. item 9) , portanto há menos de 10 anos dos últimos pagamentos os quais devem ser os considerados para apuração dessa contagem, conforme entendimento do Acórdão 1441/2016-TCU-Plenário.
28. No caso em exame, não ocorreu a prescrição, uma vez que a irregularidade sancionada ocorreu até 2011, e o ato de ordenação da citação ocorreu em 30/9/2019.
CONCLUSÃO
29. Em face da análise promovida na seção 'Exame Técnico', verifica-se que a responsável Maricineia Soares Pereira de Carvalho não logrou comprovar a boa e regular aplicação dos recursos; instada a se manifestar, optou pelo silêncio, configurando a revelia, nos termos do § 3º do art. 12 da Lei 8.443/1992. Ademais, inexistem nos autos elementos que demonstrem a boa-fé da responsável ou a ocorrência de outras excludentes de culpabilidade.
30. A jurisprudência pacífica nesta Corte é no sentido da imprescritibilidade das ações de ressarcimento ao erário (Súmula TCU 282) . Dessa forma, identificado o dano ao erário, deve-se instaurar e julgar o processo de tomada de contas especial para responsabilizar seus agentes causadores, respeitando o direito ao contraditório e à ampla defesa, independentemente de quando ocorreram os atos impugnados.
31. Verifica-se também que não houve a prescrição da pretensão punitiva, conforme análise já realizada.
32. Tendo em vista que não constam dos autos elementos que permitam reconhecer a boa-fé da responsável, sugere-se que as suas contas sejam julgadas irregulares, nos termos do art. 202, § 6º, do Regimento Interno do TCU, com a imputação do débito atualizado monetariamente e acrescido de juros de mora, nos termos do art. 202, § 1º do Regimento Interno do TCU, descontado o valor eventualmente recolhido, com a aplicação da multa prevista no art. 57 da Lei 8.443/1992.
33. Por fim, como não houve elementos que pudessem modificar o entendimento acerca das irregularidades em apuração, mantém-se a matriz de responsabilização presente na peça 94, p. 26-27."
3. 	Feitas tais considerações, a proposta de mérito da Secex/TCE, uníssona, foi redigida nos seguintes termos (peças 111, pp. 18/30; 112 e 113) : 
"I) considerar revel a responsável Maricineia Soares Pereira de Carvalho (CPF: XXX.898.737-XX) , para todos os efeitos, dando-se prosseguimento ao processo, com fulcro no art. 12, § 3º, da Lei 8.443/1992; 
II) excluir, da relação processual, Antônia Pimentel de Oliveira (CPF: XXX.818.487-XX) , Benedita Xavier (CPF: XXX.309.907-XX) , Cilea Gomes do Prado (CPF: XXX.632.107-XX) , Cleusa da Silva Gomes (CPF: XXX.179.097-XX) , Diogo Reis (CPF: XXX.678.457-XX) , Edna Dias (CPF: XXX.326.547-XX) , Elane Dias Gonc¿alves (CPF: XXX.978.287-XX) , Ilda de Oliveira Neves (CPF: XXX.514.217-XX) , Isabel Carolina do Espírito Santo (CPF: XXX.309.027-XX) , Juleia da Silva Ferreira (CPF: XXX.251.237-XX) , Maria Albuquerque Silva (CPF: XXX.536.697-XX) , Maria Nazaré dos Santos Costa (CPF: XXX.020.097-XX) , Ozenita Alves da Mota (CPF: XXX.170.667-XX) , Ranilda Franklin Perrut (CPF: XXX.208.937-XX) , Rita Augusta da Silva (CPF: XXX.446.727-XX) e Salvadora Balbino Rosa Pereira (CPF: XXX.521.507-XX) ;
III) julgar irregulares, nos termos dos arts. 1º, inciso I, 16, inciso III, alíneas 'b' e 'c', da Lei 8.443/1992, c/c os arts. 19 e 23, inciso III, da mesma lei, as contas da responsável Maricineia Soares Pereira de Carvalho (CPF: XXX.898.737-XX) , condenando-a ao pagamento das importâncias a seguir especificadas, atualizadas monetariamente e acrescidas dos juros de mora, calculadas a partir das datas discriminadas até a data da efetiva quitação do débito, fixando-lhe o prazo de quinze dias, para que comprove, perante o Tribunal, o recolhimento das referidas quantias aos cofres do Instituto Nacional do Seguro Social, nos termos do art. 23, inciso III, alínea 'a', da citada lei, c/c o art. 214, inciso III, alínea 'a', do Regimento Interno do TCU:
	Data
	Valor (R$) 

	13/05/2008
	 387,33 

	04/06/2008
	 415,00 

	03/07/2008
	 415,00 

	05/08/2008
	 415,00 

	04/09/2008
	 415,00 

	06/10/2008
	 415,00 

	05/11/2008
	 415,00 

	03/12/2008
	 415,00 

	06/01/2009
	 415,00 

	05/02/2009
	 415,00 

	05/03/2009
	 465,00 

	03/04/2009
	 465,00 

	06/05/2009
	 465,00 

	03/06/2009
	 465,00 

	03/07/2009
	 465,00 

	05/08/2009
	 465,00 

	03/09/2009
	 465,00 

	05/10/2009
	 465,00 

	05/11/2009
	 465,00 

	03/12/2009
	 465,00 

	06/01/2010
	 465,00 

	03/02/2010
	 510,00 

	03/03/2010
	 510,00 

	06/04/2010
	 510,00 

	05/05/2010
	 510,00 

	04/06/2010
	 510,00 

	05/07/2010
	 510,00 

	04/08/2010
	 510,00 

	03/09/2010
	 510,00 

	06/05/2008
	 193,66 

	03/06/2008
	 415,00 

	02/07/2008
	 415,00 

	05/08/2008
	 415,00 

	02/09/2008
	 415,00 

	02/10/2008
	 415,00 

	04/11/2008
	 415,00 

	23/01/2009
	 415,00 

	23/01/2009
	 415,00 

	04/02/2009
	 415,00 

	03/03/2009
	 465,00 

	09/04/2009
	 465,00 

	02/04/2008
	 180,00 

	05/05/2008
	 415,00 

	03/06/2008
	 415,00 

	02/07/2008
	 415,00 

	04/08/2008
	 415,00 

	02/09/2008
	 415,00 

	02/10/2008
	 415,00 

	04/11/2008
	 415,00 

	02/12/2008
	 415,00 

	05/01/2009
	 415,00 

	03/02/2009
	 415,00 

	03/03/2009
	 465,00 

	02/04/2009
	 465,00 

	05/05/2009
	 465,00 

	02/06/2009
	 465,00 

	02/07/2009
	 465,00 

	04/08/2009
	 465,00 

	02/09/2009
	 465,00 

	02/10/2009
	 465,00 

	04/11/2009
	 465,00 

	02/12/2009
	 465,00 

	05/01/2010
	 465,00 

	02/02/2010
	 510,00 

	02/03/2010
	 510,00 

	05/04/2010
	 510,00 

	04/05/2010
	 510,00 

	02/06/2010
	 510,00 

	02/07/2010
	 510,00 

	03/08/2010
	 510,00 

	02/09/2010
	 510,00 

	15/04/2008
	 166,00 

	06/05/2008
	 415,00 

	05/06/2008
	 415,00 

	04/07/2008
	 415,00 

	05/08/2008
	 415,00 

	03/09/2008
	 415,00 

	03/10/2008
	 415,00 

	06/11/2008
	 415,00 

	03/12/2008
	 415,00 

	06/01/2009
	 415,00 

	05/02/2009
	 415,00 

	04/03/2009
	 465,00 

	03/04/2009
	 465,00 

	08/05/2009
	 465,00 

	03/06/2009
	 465,00 

	03/07/2009
	 465,00 

	05/08/2009
	 465,00 

	03/09/2009
	 465,00 

	05/10/2009
	 465,00 

	05/11/2009
	 465,00 

	03/12/2009
	 465,00 

	06/01/2010
	 465,00 

	03/02/2010
	 510,00 

	04/03/2010
	 510,00 

	07/04/2010
	 510,00 

	05/05/2010
	 510,00 

	07/06/2010
	 510,00 

	05/07/2010
	 510,00 

	04/08/2010
	 510,00 

	03/09/2010
	 510,00 

	19/05/2008
	 193,66 

	27/05/2008
	 415,00 

	24/06/2008
	 415,00 

	25/07/2008
	 415,00 

	16/10/2008
	 415,00 

	16/10/2008
	 415,00 

	27/10/2008
	 415,00 

	25/11/2008
	 415,00 

	26/12/2008
	 415,00 

	26/01/2009
	 415,00 

	27/02/2009
	 465,00 

	25/03/2009
	 465,00 

	24/04/2009
	 465,00 

	11/02/2008
	 202,66 

	10/03/2008
	 380,00 

	07/04/2008
	 415,00 

	08/05/2008
	 415,00 

	06/06/2008
	 415,00 

	08/07/2008
	 415,00 

	08/08/2008
	 415,00 

	08/09/2008
	 415,00 

	08/10/2008
	 415,00 

	11/11/2008
	 415,00 

	08/12/2008
	 415,00 

	09/01/2009
	 415,00 

	06/02/2009
	 415,00 

	06/03/2009
	 465,00 

	07/04/2009
	 465,00 

	08/05/2009
	 465,00 

	05/06/2009
	 465,00 

	07/07/2009
	 465,00 

	07/08/2009
	 465,00 

	08/09/2009
	 465,00 

	07/10/2009
	 465,00 

	10/11/2009
	 465,00 

	03/12/2009
	 465,00 

	06/01/2010
	 465,00 

	03/02/2010
	 510,00 

	03/03/2010
	 510,00 

	06/04/2010
	 510,00 

	05/05/2010
	 510,00 

	12/02/2008
	 139,33 

	12/02/2008
	 380,00 

	03/03/2008
	 380,00 

	1º/04/2008
	 415,00 

	02/05/2008
	 415,00 

	02/06/2008
	 415,00 

	1º/07/2008
	 415,00 

	1º/08/2008
	 415,00 

	1º/09/2008
	 415,00 

	1º/10/2008
	 415,00 

	03/11/2008
	 415,00 

	1º/12/2008
	 415,00 

	02/01/2009
	 415,00 

	02/02/2009
	 415,00 

	02/03/2009
	 465,00 

	1º/04/2009
	 465,00 

	04/05/2009
	 465,00 

	1º/06/2009
	 465,00 

	1º/07/2009
	 465,00 

	03/08/2009
	 465,00 

	1º/09/2009
	 465,00 

	1º/10/2009
	 465,00 

	1º/11/2009
	 465,00 

	1º/12/2009
	 465,00 

	04/01/2010
	 465,00 

	1º/02/2010
	 510,00 

	1º/03/2010
	 510,00 

	1º/04/2010
	 510,00 

	03/05/2010
	 510,00 

	1º/06/2010
	 510,00 

	1º/07/2010
	 510,00 

	24/08/2010
	 510,00 

	1º/09/2010
	 510,00 

	1º/10/2010
	 510,00 

	03/11/2010
	 510,00 

	1º/12/2010
	 510,00 

	03/01/2011
	 510,00 

	1º/02/2011
	 540,00 

	1º/03/2011
	 540,00 

	1º/04/2011
	 545,00 

	02/05/2011
	 545,00 

	1º/06/2011
	 545,00 

	1º/07/2011
	 545,00 

	1º/08/2011
	 545,00 

	26/11/2007
	 177,33 

	06/12/2007
	 380,00 

	04/01/2008
	 380,00 

	07/02/2008
	 380,00 

	05/03/2008
	 380,00 

	03/04/2008
	 415,00 

	06/05/2008
	 415,00 

	04/06/2008
	 415,00 

	07/07/2008
	 415,00 

	05/08/2008
	 415,00 

	04/09/2008
	 415,00 

	07/10/2008
	 415,00 

	03/11/2008
	 415,00 

	03/12/2008
	 415,00 

	05/01/2009
	 415,00 

	04/02/2009
	 415,00 

	04/03/2009
	 465,00 

	07/04/2009
	 465,00 

	05/05/2009
	 465,00 

	03/06/2009
	 465,00 

	03/07/2009
	 465,00 

	04/08/2009
	 465,00 

	03/09/2009
	 465,00 

	05/10/2009
	 465,00 

	04/11/2009
	 465,00 

	07/12/2009
	 465,00 

	06/01/2010
	 465,00 

	03/02/2010
	 510,00 

	04/03/2010
	 510,00 

	06/04/2010
	 510,00 

	06/05/2010
	 510,00 

	07/06/2010
	 510,00 

	06/07/2010
	 510,00 

	04/08/2010
	 510,00 

	06/09/2010
	 510,00 

	22/02/2008
	 25,33 

	05/03/2008
	 380,00 

	03/04/2008
	 415,00 

	06/05/2008
	 415,00 

	04/06/2008
	 415,00 

	03/07/2008
	 415,00 

	03/08/2008
	 415,00 

	03/09/2008
	 415,00 

	03/10/2008
	 415,00 

	05/11/2008
	 415,00 

	03/12/2008
	 415,00 

	06/01/2009
	 415,00 

	04/02/2009
	 415,00 

	04/03/2009
	 465,00 

	03/04/2009
	 465,00 

	06/05/2009
	 465,00 

	03/06/2009
	 465,00 

	03/07/2009
	 465,00 

	05/08/2009
	 465,00 

	03/09/2009
	 465,00 

	05/10/2009
	 465,00 

	05/11/2009
	 465,00 

	03/12/2009
	 465,00 

	06/01/2010
	 465,00 

	03/02/2010
	 510,00 

	03/03/2010
	 510,00 

	06/04/2010
	 510,00 

	05/05/2010
	 510,00 

	04/06/2010
	 510,00 

	02/04/2008
	 166,00 

	02/05/2008
	 415,00 

	02/06/2008
	 415,00 

	1º/07/2008
	 415,00 

	1º/08/2008
	 415,00 

	1º/09/2008
	 415,00 

	1º/10/2008
	 415,00 

	03/11/2008
	 415,00 

	1º/12/2008
	 415,00 

	05/01/2009
	 415,00 

	02/02/2009
	 415,00 

	02/03/2009
	 465,00 

	1º/04/2009
	 465,00 

	04/05/2009
	 465,00 

	1º/06/2009
	 465,00 

	1º/07/2009
	 465,00 

	03/08/2009
	 465,00 

	02/09/2009
	 465,00 

	1º/10/2009
	 465,00 

	03/11/2009
	 465,00 

	1º/12/2009
	 465,00 

	04/01/2010
	 465,00 

	1º/02/2010
	 510,00 

	1º/03/2010
	 510,00 

	1º/04/2010
	 510,00 

	03/05/2010
	 510,00 

	04/04/2008
	 179,83 

	08/05/2008
	 415,00 

	05/06/2008
	 415,00 

	04/07/2008
	 415,00 

	06/08/2008
	 415,00 

	04/09/2008
	 415,00 

	06/10/2008
	 415,00 

	06/11/2008
	 415,00 

	04/12/2008
	 415,00 

	07/01/2009
	 415,00 

	05/02/2009
	 415,00 

	05/03/2009
	 465,00 

	06/04/2009
	 465,00 

	27/05/2009
	 465,00 

	15/06/2009
	 465,00 

	06/07/2009
	 465,00 

	06/08/2009
	 465,00 

	08/09/2009
	 465,00 

	06/10/2009
	 465,00 

	06/11/2009
	 465,00 

	04/12/2009
	 465,00 

	07/01/2010
	 465,00 

	04/02/2010
	 510,00 

	04/03/2010
	 510,00 

	07/04/2010
	 510,00 

	20/05/2010
	 510,00 

	08/06/2010
	 510,00 

	07/07/2010
	 510,00 

	05/08/2010
	 510,00 

	08/09/2010
	 510,00 

	06/10/2010
	 510,00 

	08/11/2010
	 510,00 

	06/12/2010
	 510,00 

	06/01/2011
	 510,00 

	07/02/2011
	 540,00 

	15/03/2011
	 540,00 

	07/04/2008
	 179,83 

	08/05/2008
	 415,00 

	06/06/2008
	 415,00 

	07/07/2008
	 415,00 

	07/08/2008
	 415,00 

	05/09/2008
	 415,00 

	07/10/2008
	 415,00 

	10/11/2008
	 415,00 

	08/12/2008
	 415,00 

	08/01/2009
	 415,00 

	06/02/2009
	 415,00 

	06/03/2009
	 465,00 

	07/04/2009
	 465,00 

	08/05/2009
	 465,00 

	05/06/2009
	 465,00 

	07/07/2009
	 465,00 

	07/08/2009
	 465,00 

	08/09/2009
	 465,00 

	07/10/2009
	 465,00 

	08/11/2009
	 465,00 

	08/12/2009
	 465,00 

	08/01/2010
	 465,00 

	05/02/2010
	 510,00 

	05/03/2010
	 510,00 

	08/04/2010
	 510,00 

	06/05/2008
	 235,16 

	05/06/2008
	 415,00 

	03/07/2008
	 415,00 

	05/08/2008
	 415,00 

	03/09/2008
	 415,00 

	03/10/2008
	 415,00 

	05/11/2008
	 415,00 

	03/12/2008
	 415,00 

	06/01/2009
	 415,00 

	04/02/2009
	 415,00 

	04/03/2009
	 465,00 

	03/04/2009
	 465,00 

	06/05/2009
	 465,00 

	03/06/2009
	 465,00 

	03/07/2009
	 465,00 

	05/08/2009
	 465,00 

	03/09/2009
	 465,00 

	05/10/2009
	 465,00 

	05/11/2009
	 465,00 

	03/12/2009
	 465,00 

	06/01/2010
	 465,00 

	03/02/2010
	 510,00 

	03/03/2010
	 510,00 

	06/04/2010
	 510,00 

	05/05/2010
	 510,00 

	04/06/2010
	 510,00 

	05/07/2010
	 510,00 

	27/12/2007
	 329,33 

	07/02/2008
	 380,00 

	05/03/2008
	 380,00 

	03/04/2008
	 415,00 

	06/05/2008
	 415,00 

	03/06/2008
	 415,00 

	03/07/2008
	 415,00 

	04/08/2008
	 415,00 

	03/09/2008
	 415,00 

	03/10/2008
	 415,00 

	04/11/2008
	 415,00 

	02/12/2008
	 415,00 

	02/01/2009
	 415,00 

	04/02/2009
	 415,00 

	03/03/2009
	 465,00 

	03/04/2009
	 465,00 

	05/05/2009
	 465,00 

	04/06/2009
	 465,00 

	25/06/2009
	 465,00 

	28/07/2009
	 465,00 

	26/08/2009
	 465,00 

	25/09/2009
	 465,00 

	27/10/2009
	 465,00 

	25/11/2009
	 465,00 

	23/12/2009
	 465,00 

	26/01/2010
	 510,00 

	23/02/2010
	 510,00 

	26/03/2010
	 510,00 

	27/04/2010
	 510,00 

	26/05/2010
	 510,00 

	25/06/2010
	 510,00 

	27/07/2010
	 510,00 

	26/08/2010
	 510,00 

	27/09/2010
	 510,00 

	26/10/2010
	 510,00 

	25/11/2010
	 510,00 

	27/12/2010
	 510,00 

	26/01/2011
	 540,00 

	23/02/2011
	 540,00 

	28/03/2011
	 545,00 

	26/04/2011
	 545,00 

	08/04/2008
	 152,16 

	29/04/2008
	 415,00 

	27/05/2008
	 415,00 

	24/06/2008
	 415,00 

	28/07/2008
	 415,00 

	25/08/2008
	 415,00 

	25/09/2008
	 415,00 

	27/10/2008
	 415,00 

	25/11/2008
	 415,00 

	24/12/2008
	 415,00 

	27/01/2009
	 415,00 

	18/02/2009
	 465,00 

	25/03/2009
	 465,00 

	24/04/2009
	 465,00 

	26/05/2009
	 465,00 

	25/06/2009
	 465,00 

	27/07/2009
	 465,00 

	25/08/2009
	 465,00 

	24/09/2009
	 465,00 

	27/10/2009
	 465,00 

	24/11/2009
	 465,00 

	22/12/2009
	 465,00 

	25/01/2010
	 510,00 

	22/02/2010
	 510,00 

	25/03/2010
	 510,00 

	26/04/2010
	 510,00 

	07/04/2008
	 235,16 

	08/05/2008
	 415,00 

	09/06/2008
	 415,00 

	07/07/2008
	 415,00 

	07/08/2008
	 415,00 

	08/09/2008
	 415,00 

	07/10/2008
	 415,00 

	07/11/2008
	 415,00 

	08/12/2008
	 415,00 

	08/01/2009
	 415,00 

	09/02/2009
	 415,00 

	09/03/2009
	 465,00 

	08/04/2009
	 465,00 

	08/05/2009
	 465,00 

	08/06/2009
	 465,00 

	08/07/2009
	 465,00 

	10/08/2009
	 465,00 

	08/09/2009
	 465,00 

	07/10/2009
	 465,00 

	09/11/2009
	 465,00 

	07/12/2009
	 465,00 

	08/01/2010
	 465,00 

	09/02/2010
	 510,00 

	08/03/2010
	 510,00 

	08/04/2010
	 510,00 

	07/05/2010
	 510,00 

	Valor atualizado do débito (com juros) em 2/12/2020: R$ 507.697,95 (peça 110) .
IV) aplicar à responsável Maricineia Soares Pereira de Carvalho (CPF: XXX.898.737-XX) a multa prevista no art. 57 da Lei 8.443/1992 c/c o art. 267 do Regimento Interno/TCU, fixando-lhe o prazo de quinze dias, a contar da notificação, para que comprove, perante o Tribunal (art. 214, III, alínea 'a', do Regimento Interno/TCU) , o recolhimento da dívida aos cofres do Tesouro Nacional, atualizada monetariamente desde a data do acórdão que vier a ser proferido por este Tribunal até a do efetivo recolhimento, se pagas após o vencimento, na forma da legislação em vigor;
V) autorizar, desde logo, a cobrança judicial das dívidas, caso não atendida a notificação, na forma do disposto no art. 28, inciso II, da Lei 8.443/1992;
VI) autorizar também, desde logo, se requerido, com fundamento no art. 26, da Lei 8.443, de 1992, c/c o art. 217, §§ 1º e 2º do Regimento Interno/TCU, o parcelamento da (s) dívida (s) em até 36 parcelas, incidindo, sobre cada parcela, corrigida monetariamente, os correspondentes acréscimos legais, fixando-lhe o prazo de quinze dias, a contar do recebimento da notificação, para comprovar, perante o Tribunal, o recolhimento da primeira parcela, e de trinta dias, a contar da parcela anterior, para comprovar os recolhimentos das demais parcelas, devendo incidir, sobre cada valor mensal, atualizado monetariamente, os juros de mora devidos, no caso do débito, na forma prevista na legislação em vigor, alertando a responsável de que a falta de comprovação do recolhimento de qualquer parcela importará no vencimento antecipado do saldo devedor, nos termos do § 2º do art. 217 do Regimento Interno/TCU;  
VII) enviar cópia do Acórdão a ser prolatado à Procuradoria da República no Estado do Rio de Janeiro, nos termos do § 3º do art. 16 da Lei 8.443/1992, c/c o § 7º do art. 209 do Regimento Interno/TCU, para adoção das medidas cabíveis;
VIII) enviar cópia do Acórdão que vier a ser proferido ao Instituto Nacional do Seguro Social e à responsável, para ciência;
IX) informar à Procuradoria da República no Estado do Rio de Janeiro, ao Instituto Nacional do Seguro Social e à responsável, que a presente deliberação, acompanhada do Relatório e do Voto que a fundamentam, está disponível para a consulta no endereço www.tcu.gov.br/acordaos, além de esclarecer que, caso requerido, o TCU poderá fornecer sem custos as correspondentes cópias, de forma impressa;
X) informar à Procuradoria da República no Estado do Rio de Janeiro que, nos termos do parágrafo único do art. 62 da Resolução TCU 259/2014, os procuradores e membros do Ministério Público credenciados nesta Corte podem acessar os presentes autos de forma eletrônica e automática, ressalvados apenas os casos de eventuais peças classificadas como sigilosas, as quais requerem solicitação formal."
4.	O Ministério Público junto ao TCU, representado pelo Procurador Sérgio Ricardo Costa Caribe¿, em extenso arrazoado por meio do qual defende a tese de que a pretensão de ressarcimento do débito deve se dar nos mesmos moldes das regras fixadas no Acórdão 1441/2016-TCU-Plenário (relator Ministro Benjamin Zymler e redator Ministro Walton Alencar Rodrigues) , sugere o seguinte encaminhamento para estes autos (peça 114) :
"a) seja declarada revel a Sra. Maricineia Soares Pereira de Carvalho;
b) sejam excluídos do polo passivo destas contas os Srs. Diogo Reis, Antônia Pimentel de Oliveira, Benedita Xavier, Cilea Gomes do Prado, Cleusa da Silva Gomes, Edna Dias, Elane Dias Gonçalves, Ilda de Oliveira Neves, Isabel Carolina do Espírito Santo, Juleia da Silva Ferreira, Maria Albuquerque Silva, Maria Nazaré dos Santos Costa, Ozenita Alves da Mota, Ranilda Franklin Perrut, Rita Augusta da Silva e Salvadora Balbino Rosa Pereira;
c) em relação às irregularidades (pagamentos) ocorridas entre 26/11/2007 e 25/9/2009, seja arquivado o presente processo, sem julgamento do mérito, nos termos do art. 212 do Regimento Interno do TCU;
d) sejam julgadas irregulares as contas da Sra. Maricineia Soares Pereira de Carvalho, com fulcro nos arts. 1º, inciso I, 16, inciso III, alíneas 'b' e 'c', 19 e 23, inciso III, da Lei 8.443/1992, condenando-a em débito pelas irregularidades ocorridas a partir de 1º/10/2009;
e) seja aplicada à Sra. Maricineia Soares Pereira de Carvalho a multa prevista no art. 57 da Lei 8.443/1992; e
f) sejam adotadas as medidas acessórias descritas nos subitens 'e' a 'j' do item 34 da instrução técnica (peça 111, p. 29-30) ."
 		É o Relatório.

não há.

Procurador Sérgio Ricardo Costa Caribé.

TOMADA DE CONTAS ESPECIAL. CONCESSÃO IRREGULAR DE BENEFÍCIOS ASSISTENCIAIS. CITAÇÃO. REVELIA. EXCLUSÃO DOS BENEFICIÁRIOS DO ROL DE RESPONSÁVEIS. CONTAS IRREGULARES, COM DÉBITO E MULTA.

TOMADA DE CONTAS ESPECIAL (TCE)

Secretaria de Controle Externo de Tomada de Contas Especial - Secex/TCE.

Em exame a Tomada de Contas Especial instaurada pelo Instituto Nacional do Seguro Social - INSS, em desfavor das Sras. Maricineia Soares Pereira de Carvalho, Antônia Pimentel de Oliveira, Benedita Xavier, Cilea Gomes do Prado, Cleusa da Silva Gomes, Edna Dias, Elane Dias Gonc¿alves, Ilda de Oliveira Neves, Isabel Carolina do Espírito Santo, Juleia da Silva Ferreira, Maria Albuquerque Silva, Maria Nazaré dos Santos Costa, Ozenita Alves da Mota, Ranilda Franklin Perrut, Rita Augusta da Silva, Salvadora Balbino Rosa Pereira e do Sr. Diogo Reis, tendo por fundamento a concessão irregular de benefícios de Amparo Social ao Idoso - Espécie 88, sem as devidas cautelas de praxe.
2.	A presente TCE foi instaurada em função da constatação extemporânea da habilitação e concessão de benefícios previdenciários de aposentadoria por tempo de contribuição, com vínculos empregatícios informados por meio de Guia de Recolhimento do Fundo de Garantia do Tempo de Serviço e Informações à Previdência Social - GFIP, caracterizando o deferimento de benefícios em desacordo com a Lei 8.742/1993 (Lei Orgânica da Assistência Social) . 
3.	No Relatório do tomador de contas, o prejuízo foi quantificado em R$ 204.727,77, e a responsabilidade foi atribuída aos indicados no parágrafo preambular desta Proposta de Deliberação (peça 73) .
4. 	No âmbito deste Tribunal, a Secretaria de Controle Externo de Tomada de Contas Especial - SecexTCE concluiu por efetuar a citação somente da ex-servidora do INSS, Sra. Maricineia Soares Pereira de Carvalho, sem arrolar os beneficiários, porquanto, na linha de precedentes do TCU, não caberia incluí-los no rol de responsáveis sem os elementos comprobatórios da efetiva participação no conluio para a prática dos atos ora impugnados. 
5. 	Assim, foi promovida a citação daquela agente, para que recolhesse a importância do débito apurado e/ou encaminhasse ao Tribunal as alegações de defesa sobre as concessões irregulares em favor dos dezessete beneficiários nominalmente indicados acima. 
6. 	Devidamente citada, conforme atestam os Avisos de Recebimento insertos às peças 74, 100, 104 e 106, tendo sido inclusive instada pela via editalícia (peças 107 e 108) , a ex-servidora não apresentou defesa tampouco recolheu o valor do débito indicado, restando configurada a sua revelia, nos termos do art. 12, § 3º, da Lei 8.443/1992. 
7. 	No mérito, a unidade instrutiva e o Ministério Público/TCU, representado pelo Procurador Sérgio Ricardo Costa Caribé, estão alinhados em sugerir a exclusão dos beneficiários desta relação processual e a irregularidade das contas da Sra. Maricineia Soares Pereira de Carvalho, com a condenação em débito e a aplicação da multa insculpida no art. 57 da Lei 8.443/1992. 
8.	Todavia, o representante do Parquet especializado alvitra que somente as parcelas do débito a partir do dia 1º/10/2009 sejam imputadas à responsável, porquanto entende que os fatos geradores anteriores àquela data estão colhidos pela prescrição, segundo a qual, em seu entendimento, no contexto da recente decisão do Supremo Tribunal Federal - STF no Recurso Extraordinário - RE 636.886, deve se dar nos mesmos moldes das regras fixadas no Acórdão 1441/2016-TCU-Plenário (relator Ministro Benjamin Zymler e redator Ministro Walton Alencar Rodrigues) .
II
9.	Inicio o exame deste feito destacando, quanto à opinio juris do Ministério Público de Contas, que, com as devidas vênias, não há como acolher a alegada tese de prescrição da pretensão ressarcitória de parte do débito ora em escrutínio.  
10.	Ao apreciar o Recurso Extraordinário 636.886 (Tema 899 da Repercussão Geral) , o Supremo Tribunal Federal decidiu fixar a tese de que "é prescritível a pretensão de ressarcimento ao erário fundada em decisão do Tribunal de Contas".
11.	O TCU, em recentes deliberações, tem defendido que o entendimento do Supremo Tribunal Federal no RE 636.886, a respeito da prescritibilidade da pretensão de ressarcimento ao erário com base em decisão de Tribunal de Contas, alcança tão somente a fase judicial de execução do título extrajudicial, não atingindo os processos de controle externo em trâmite no TCU. 
12.	Nesse sentido, reproduzo excerto do Acórdão 2018/2020-TCU-Plenário (relatora Ministra Ana Arraes) , no qual faz referência ao Acórdão 5236/2020-TCU-Primeira Câmara, em que o relator, Ministro Benjamin Zymler, bem conduziu o leading case que primeiro discutiu o alcance do referido julgado da Corte Suprema:  
"12. No tocante ao ressarcimento aos cofres públicos pelo dano ao erário, tanto os agentes da estatal quanto a contratada deverão responder, porquanto não se exauriu a possibilidade de buscar o ressarcimento dos valores correspondentes aos prejuízos impostos à Eletronuclear.
13. Em suas alegações, os responsáveis arguiram que os presentes autos deveriam ser suspensos, em vista da tramitação do Recurso Extraordinário 636.886 - STF, no qual se discute a prescrição do pedido de ressarcimento ao erário baseado em título de tribunal de contas.
14. Em 17/04/2020, em sessão virtual, o Plenário do Supremo Tribunal Federal decidiu, no âmbito do referido recurso, com repercussão geral, fixar a tese de que 'é prescritível a pretensão de ressarcimento ao erário fundada em decisão do Tribunal de Contas'.
15. Diferentemente do defendido pelos alegantes, não é possível considerar prescritos débitos em apuração no Tribunal como decorrência do posicionamento do Supremo. A tese foi firmada ao se examinar, essencialmente, execução de título resultante das decisões do TCU, e não propriamente o processo de controle externo conduzido pelo Tribunal.
16. De toda forma, ainda que haja interpretação divergente da que ora defendo, é certo que a mencionada decisão do STF traz dúvidas acerca de seu alcance. Por essa razão, opto por adotar o posicionamento desta Casa que tem sido recorrente após a decisão da Suprema Corte, a exemplo do Acórdão 5236/2020-TCU-Primeira Câmara, relatado pelo ministro Benjamin Zymler:
'12. Enfatizo que estou aplicando a jurisprudência atual desta Corte de Contas sobre a matéria, consolidada na Súmula 282, para a prescrição do débito apurado e, no que tange à eventual aplicação de sanções, no incidente de uniformização de jurisprudência apreciado pelo Acórdão 1441/2016-TCU-Plenário, que adotou o prazo geral de prescrição indicado no art. 205 do Código Civil. Não desconheço que recentemente o Supremo Tribunal Federal, no âmbito do RE 636.886/AL, fixou o seguinte enunciado para o Tema 899: 'É prescritível a pretensão de ressarcimento ao erário fundada em decisão de Tribunal de Contas'. Não obstante essa respeitável decisão, ainda pairam diversas dúvidas sobre a matéria, pois é possível a conclusão de que a deliberação não tratou da prescrição do processo de controle externo levado a cabo perante o Tribunal de Contas da União, mas sim da prescrição intercorrente ocorrida durante a fase de execução do acórdão condenatório do Tribunal.
13. A decisão do STF versou sobre recurso extraordinário interposto pela União contra acórdão do Tribunal Regional Federal da 5ª Região que negou provimento a embargos de declaração opostos contra acórdão de sua lavra, assim ementado:
 (...) 
15. Com base nessa possível interpretação, a matéria decidida no aludido feito não teria nenhuma repercussão de ordem prática e jurídica na presente tomada de contas especial, cujo título executivo extrajudicial ainda não se formou. Caso a AGU, na execução de eventual decisão condenatória proferida neste feito, deixe de adotar as medidas pertinentes dentro do prazo de cinco anos, aí sim haverá a aplicação da tese emanada no RE 636.886, com o reconhecimento da prescrição intercorrente da ação de ressarcimento ao erário fundada em decisão de Tribunal de Contas (a ação de execução fiscal) , pela hipotética inação da Fazenda Pública.
16. Ainda que se interprete que a decisão do STF seja também aplicável à tramitação do processo de controle externo no âmbito do TCU, exsurgem outras diversas questões fundamentais para que esta Corte de Contas estabeleça novo tratamento acerca da prescrição do débito e da pretensão punitiva, em particular qual seria o dies a quo (data de ocorrência do fato irregular ou data do seu conhecimento pelo TCU) e as hipóteses de interrupção da prescrição.
17. Diante de todas as dúvidas ainda existentes sobre a decisão do STF no âmbito do RE 636.886, opto por aplicar ao caso em exame a jurisprudência do TCU então existente, que se fundamenta no art. 37, § 5º, da Constituição Federal, no que tange ao ressarcimento do prejuízo, e no art. 205 da Lei 10.406/2002 (Código Civil) , no que se refere à pretensão punitiva.' (grifos acrescentados) 
17. Portanto, entendo que não deve prosperar a alegação de que se operou a prescrição da ação de ressarcimento relativa ao dano ao erário."
13.	Anoto que o entendimento inaugurado pelo ministro Benjamin Zymler no Acórdão 5236/2020-TCU-Primeira Câmara, também foi adotado em outras deliberações do TCU, como nos seguintes exemplos de Acórdão 1492/2020-TCU-Plenário, relator Ministro Aroldo Cedraz; 5.236/2020, 6.084/2020, 6.465/2020, 6.466/2020, e 7.982/2020, relator Ministro Benjamin Zymler, todos da Primeira Câmara; e 5.681/2020, 6.350/2020, 8.316/2020, 8.929/2020, 8.940/2020, 8.943/2020, 8.944/2020, 8.945/2020, 8.947/2020, e 8.948/20202, relator Ministro Augusto Nardes; 6.707/2020 e 6.726/2020, ambos de minha relatoria; e 5.690/2020 e 8.021/2020, relator Ministro Aroldo Cedraz, estes da Segunda Câmara) .
14.	Outrossim, cabe destacar que, em 14/08/2020, a Advocacia-Geral da União opôs embargos de declaração à decisão proferida no RE 636.886, objetivando dirimir dúvidas quanto ao seu alcance. Nesse contexto, entendo que, somente após a apreciação do mérito dos aludidos embargos, a jurisprudência atual do TCU sobre a matéria de prescrição da pretensão ressarcitória poderá ser revisitada para se amoldar à futura decisão da Suprema Corte. 
15.	Assim, na esteira das recentes decisões do TCU, deixo de acolher a tese defendida pelo representante do Parquet quanto à incidência da prescrição do débito nas parcelas anteriores à data de 1º/10/2009.   
III
16.	Quanto ao mérito, segundo apuração do INSS no Processo Administrativo Disciplinar -
 PAD 35301.006899/2009-19 (peça 7) , a Sra. Maricineia Soares Pereira de Carvalho praticou atos irregulares que consistiram na recepção de documentos incompletos ou com dados inconsistentes, sem a devida juntada de elementos que autorizassem a concessão do benefício de Amparo Social ao Idoso, atuando, dessa maneira, de forma negligente para a concessão indevida dos tais benefícios assistenciais e, por via de consequência, causando dano ao erário federal (peça 7, p. 27) .
17. 	No Parecer 339/2015 da Consultoria Jurídica junto ao então Ministério da Previdência Social (peça 8, pp. 36/49) , a conclusão sobre os fatos apurados relativamente à Sra. Maricineia Soares Pereira de Carvalho foi redigida nos termos abaixo transcritos, conduzindo à proposta de suspensão da aludida responsável: 
"137. Diante do exposto e do que consta nos demais apensos, não procede o argumento de que foram supervenientes as causas que geraram renda superior ao mínimo legal, uma vez que a servidora deixou de verificar vínculos empregatícios, proventos e rendas que os requerentes ou seus cônjuges ostentavam na época dos respectivos pleitos.
138. Também não se admite o argumento de que a servidora foi induzida a erro, pois, em diversos processos, ignorou informações e documentos apresentados pelos próprios requerentes, enquanto em outros admitiu requerimentos e declarações incompletos, sem dados essenciais para aferir o cumprimento das exigências normativas ou sem a presença do requerente. Também não se pode ter como ludibriado o servidor que foi negligente e não adotou as mínimas providências para confirmar os requisitos legais, deixando de acessar o sistema e obter as informações que estavam disponíveis mediante fácil acesso.
139. Não prospera, ainda, a alegação de que a indiciada não poderia suprir as lacunas dos requerimentos e declarações dos beneficiários. Ora, ao servidor do INSS cabe verificar a legalidade dos pedidos que lhe são submetidos e verificar o cumprimento dos requisitos legais. Se os requerentes não apresentaram todas as informações necessárias, caberia à servidora exigir dados ou documentos adicionais ou indeferir os benefícios. Não poderia concedê-los, entretanto, se não dispunha das informações mais básicas atinentes à espécie de benefício pleiteada.
140. Com efeito, o fato de o requerente ser responsável pelas informações que presta não significa que o servidor está dispensado de verificar o cumprimento da lei, como se sua função se limitasse a receber documentos e aprovar, indiscriminadamente, os requerimentos.
 (...)  
150. É fato que, se a indiciada não estava habituada aos procedimentos e protocolos relativos à concessão dos benefícios, tratar-se-ia de uma razão a mais para que agisse com cuidado e respaldo em documentos e na legislação. Portanto, fatores como excesso de trabalho e inexperiência não são suficientes para descaracterizar a falta de zelo da servidora. Por outro lado, tais aspectos podem ser confrontados com os elementos probatórios para afastar o dolo, conforme explanado a seguir. 
151. De fato, conforme se destacou nos itens 119-123, no ordenamento jurídico pátrio predomina a teoria da responsabilidade subjetiva, a qual somente legitima a punição de irregularidades cometidas com dolo ou ao menos culpa do servidor, não sendo possível a aplicação de qualquer penalidade decorrente de caso fortuito ou força maior. 
152. Como princípio geral do direito, tem-se que a má-fé, o proceder doloso, não se presume, devendo ser provado. Além disso, é ônus do Estado demonstrar tanto a ocorrência do fato ilícito quanto o elemento subjetivo do agente. Na situação em tela, as provas carreadas aos autos demonstram com clareza a negligência no momento da concessão dos benefícios. Entretanto, não ficou caracterizada, de forma plena, a existência do dolo, tornando-se inaplicável ao caso o artigo 117, inciso IX, da Lei 8.112/90.
153. Os elementos constantes dos autos não permitem um juízo de certeza a respeito da má-fé da servidora. De fato, conquanto a chefe da APS Campo Grande afirme que a indiciada agiu à margem das regras de competência da Agência, o relato das demais testemunhas mostra quadro diverso, em que a acusada estava autorizada a atuar na concessão de benefícios assistenciais não apenas durante as férias da responsável pelo setor.
154. Ademais, o conjunto dos depoimentos sugere que a servidora estava lotada em outro setor e que seu deslocamento para o âmbito dos benefícios assistenciais era improvisado e eventual, além de não estar bem delimitado.
155. Portanto, ainda que a indiciada não fosse novata no INSS, o caráter improvisado em que sua presença era exigida em setor não lhe era habitual deve ser sopesado ao se avaliar a gravidade das condutas.
156. Também se acata, parcialmente, o argumento de que a indiciada não deixaria, nos processos concessórios, documentos que constituem provas contra si, se tivesse atuado de má-fé. A alegação certamente não a exonera de responder pela falta de cuidado no exame dos requerimentos, mas, somada às [circunstâncias] em que se dava sua atuação no setor de benefícios, reforça a compreensão de que as irregularidades não decorreram de má-fé. 
157. Saliente-se que, no âmbito penal, também não foram produzidos elementos que permitam concluir, de forma segura, pela natureza dolosa do comportamento da servidora.
158. Sabe-se que a servidora responde a inquérito policial (nº 0806992-23.2010.4.02.5101) em que se apura sua possível associação ao despachante Rafael Raveche, que atuou em diversos dos processos sob exame nestes autos, conforme relatam as testemunhas. Contudo, após cinco anos de investigações, ainda não houve manifestação conclusiva do Ministério Público Federal nem foram apresentadas informações que alterem significativamente o quadro probatório reunido na esfera disciplinar (Anexo VIII, Volumes 1 a 3) . Ademais, no âmbito da Medida Cautelar nº 0809891-57.2011.4.02.5101, o juiz titular da 3ª Vara Federal Criminal/RJ indeferiu o pedido de afastamento da servidora do exercício da função pública (fls. 119/128, Anexo VIII) .
159. Nesses termos foram as considerações da Comissão Processante (fl. 2.819v) : 'Comissão concorda com os termos apresentados, acrescentando que o Sr. Rafael Raveche é pessoa que comprovadamente delinquiu em desfavor da Autarquia (o que se comprova nos autos dos IPL's e condenações na Justiça) , e foi peça fundamental no esquema que proporcionou que várias pessoas, agindo de má-fé, lograssem êxito na fraude. Todavia, não se pode olvidar da culpa por parte da servidora em comento. Tivesse agido com diligência e atenção no desempenho de suas funções, poderia ter evitado sangria perpetrada contra a Administração'.
160. Portanto, não havendo, até o momento, caráter conclusivo quanto ao dolo, quer no âmbito disciplinar quer no âmbito penal, acata-se a proposta de tipificação e de penalidade formulada pela Comissão Processante, privilegiando-se a conclusão do relatório final, nos termos do art. 168, caput, da Lei nº 8.112/90.
161. Por outro lado, tendo em vista a grande quantidade de irregularidades - encontradas em mais de uma centena de processos -, o elevado prejuízo ao erário, o grau de participação da indiciada nos fatos e o princípio da proporcionalidade, é legítima a aplicação da penalidade de suspensão no grau máximo, de 90 (noventa) dias, a servidora, com fundamento nos incisos I, II e III do art. 116 da Lei nº 8.112, de 1990, razão pela qual deve ser acatada a sugestão da Comissão Processante."
18.	Assim, o Ministro de Estado da Previdência Social à época aplicou a penalidade de suspensão por 90 (noventa) dias à servidora Maricineia Soares Pereira de Carvalho, com fundamento no art. 116, incisos I, II e III c/c os arts. 127, inciso II, 128, caput, e 129, parte final, todos da Lei 8.112/1990, em razão do descumprimento dos deveres funcionais de exercer com zelo e dedicação as atribuições do cargo, ser leal às instituições a que servir e observar as normas legais e regulamentares.
19. 	Dado o conjunto probatório constante dos autos e a falta de produção de defesa da responsável acerca da culpa nas concessões dos benefícios, cabe ao Tribunal julgar irregulares suas contas, com a imputação do débito calculado, porém, em vez de fundamentar nas alíneas b e c do inciso III do art. 16 da Lei 8.443/1992, como sugeriu a unidade técnica, importa fazê-lo nas alíneas c e d do citado dispositivo legal, porquanto tal fundamento melhor se amolda ao presente caso. 
20. 	Quanto à possibilidade de aplicação de penalidade à responsável, observo que o já mencionado Acórdão 1441/2016-TCU-Plenário (relator Ministro Benjamin Zymler, redator Ministro Walton Alencar Rodrigues) estabeleceu que a prescrição da pretensão punitiva se subordina ao prazo geral de dez anos constante do art. 205 do Código Civil, e é contada a partir da data de ocorrência da irregularidade sancionada, interrompendo-se com o ato que ordenar a citação, a audiência ou a oitiva da parte.
21.	E, em se tratando de pagamento irregular de benefício previdenciário de natureza continuada, o termo inicial para a contagem do prazo da prescrição punitiva do TCU será a data do último pagamento indevidamente realizado, em analogia à regra do direito penal afeta ao crime permanente, segundo precedentes do TCU (Acórdãos do Plenário 1.641/2016, relator ministro Benjamin Zymler, 2.330/2016 e 70/2017, ambos de relatoria do ministro Augusto Nardes) . Nesse sentido, importa reproduzir excerto do voto condutor do mencionado Acórdão 1641/2016-TCU-Plenário:
"20. A matéria foi recentemente pacificada por meio do Acórdão 1441/2016-TCU-Plenário deste Tribunal apreciou incidente de uniformização de jurisprudência destinado a dirimir dúvida acerca da subsunção da pretensão punitiva ao instituto da prescrição.
22. Cabe, pois, aplicar ao presente caso concreto, na linha do deliberado no acórdão supracitado, a regra geral estabelecida no novo Código Civil, a saber: a prescrição ocorre em dez anos, quando a lei não lhe haja fixado prazo menor (art. 205) .
 (...)  
24. Sobre a data de ocorrência da irregularidade sancionada, vale mencionar que a hipótese vertente trata de pagamentos de benefícios previdenciários de natureza continuada. Logo, o termo a quo para a contagem do prazo prescricional que será adotado será a data do último pagamento indevidamente realizado, em cada caso.
25. Entendimentos semelhantes podem ser encontrados na jurisprudência do Superior Tribunal de Justiça (STJ) e Supremo Tribunal Federal (STF) , conforme abaixo transcrito:
'RECURSO ORDINÁRIO EM HABEAS CORPUS. PENAL. ESTELIONATO. FRAUDE CONTRA A PREVIDÊNCIA SOCIAL PRATICADA PELO PRÓPRIO FAVORECIDO PELA CONCESSÃO DO BENEFÍCIO INDEVIDO. CRIME PERMANENTE. TERMO INICIAL DO PRAZO PRESCRICIONAL. CESSAÇÃO DO RECEBIMENTO DAS PRESTAÇÕES INDEVIDAS. ART. 111, INCISO III, DO CÓDIGO PENAL. PRESCRIÇÃO CONFORME ART. 109, INCISO IV, DO CÓDIGO PENAL. NÃO OCORRÊNCIA. PRECEDENTES DO SUPREMO TRIBUNAL FEDERAL E DO SUPERIOR TRIBUNAL DE JUSTIÇA. RECURSO DESPROVIDO.
1. É pacífica a jurisprudência desta Corte no sentido de que o estelionato contra a Previdência Social, quando praticado pelo próprio favorecido pela concessão indevida do benefício previdenciário, é crime permanente. Portanto, tem como marco inicial para a contagem do prazo prescricional o dia em que cessa a permanência, ou seja, o dia da última prestação indevidamente recebida. Precedentes desta Corte e do Supremo Tribunal Federal.
2. No caso em análise, o pagamento da última prestação indevidamente recebida ocorreu em novembro de 1995, e, sendo de 02 (dois) anos e 4 (quatro) meses a pena fixada na hipótese, não transcorreu lapso temporal superior a 08 (oito) anos entre os marcos interruptivos da prescrição, conforme o disposto no art. 109, inciso IV, do Código Penal.
3. Recurso desprovido.' (RHC 33295/MG, Quinta Turma, rel. Min. Laurita Vaz, DJ 03/02/2014)  
'EMENTA: HABEAS CORPUS. PENAL. ESTELIONATO PRATICADO CONTRA A PREVIDÊNCIA SOCIAL (ART. 171, § 3º, DO CÓDIGO PENAL) . CRIME PERMANENTE QUANDO O BENEFICIÁRIO RECEBE A QUANTIA INDEVIDA. PRESCRIÇÃO PELA PENA MÁXIMA EM ABSTRATO. NÃO-OCORRÊNCIA.
1. A jurisprudência deste Supremo Tribunal Federal é no sentido de ser o crime de estelionato previdenciário praticado pelo próprio beneficiário de natureza permanente; prazo prescricional começa a fluir a partir da cessação da permanência, não do primeiro pagamento do benefício.
2. Sem transcurso do prazo de doze anos entre o último pagamento indevido do benefício previdenciário e o recebimento da denúncia, afastada está a prescrição pela pena máxima em abstrato. 3. Ordem denegada.' (HC 117470/SP, Segunda Turma, rel. Min. Cármen Lúcia, DJ 23/10/2013) ."
22. 	Considerando que o último pagamento irregular se deu em 1º/8/2011, de acordo com as tabelas do subitem 10.1.3 do relatório precedente, e que o despacho ordinatório da citação da responsável foi exarado na data de 30/9/2019 (peça 96) , confirma-se a inocorrência da prescrição da pretensão punitiva do TCU, haja vista que não houve transcurso de mais de dez anos, podendo, dessa maneira, ser aplicada à Maricineia Soares Pereira de Carvalho multa proporcional à totalidade do dano ora apurado.
23. 	Noutro giro, acolho a manifestação uníssona da unidade técnica e do MP/TCU para excluir do rol de responsáveis desta Tomada de Contas Especial os segurados que foram beneficiados com os pagamentos irregulares, uma vez que não restaram comprovadas nestes autos eventuais participações nas concessões indevidas. Ressalvo, porém, que a decisão do Tribunal pela exclusão dos beneficiários desta relação processual não impede a adoção de providências administrativas e/ou judiciais que a entidade prejudicada entender como cabíveis, com o objetivo de reaver o montante que foi pago à míngua de fundamento jurídico.
24.	A propósito, reproduzo excerto do parecer da Procuradora-Geral Cristina Machado da Costa e Silva nos autos do TC-Processo 014.555/2010-7, em que, ao tratar de matéria semelhante à que ora se discute, assim abordou a questão para defender a exclusão dos nomes de segurados do rol de responsáveis em processo de TCE, o que foi adotado no Acórdão 859/2013-TCU-Plenário (relator Ministro José Mucio Monteiro) : 
"Trata-se da Tomada de Contas Especial instaurada pelo Instituto Nacional de Seguridade Social - INSS, em razão de fraudes na concessão de benefícios previdenciários verificadas nas agências da Gerência Regional do Seguro Social da Penha/RJ, causadoras de prejuízo ao erário.
2. A presente TCE tem como responsáveis dois ex-servidores do INSS  (...) , bem como vinte e cinco segurados supostamente favorecidos com as concessões fraudulentas  (...) .
 (...)  
5. Quanto aos demais responsáveis, segurados e servidores do INSS, a Unidade Técnica propõe a irregularidade das contas, com a condenação ao pagamento do débito apurado nos autos, aplicando-se-lhes a multa prevista no art. 57 da Lei n.º 8.443/1992 (peças n.ºs 45, 46 e 47) .
6. No tocante à responsabilidade dos ex-servidores (...) , não temos reparos a fazer ao exame empreendido pela Secex/RJ, eis que os elementos probatórios constantes do feito demonstram que eles atuaram ativamente na autorização e na concessão dos benefícios previdenciários indevidos. Em suma, suas condutas foram decisivas para a consumação do prejuízo ao erário e estão devidamente comprovadas no processo, após procedimentos administrativos internos que culminaram na demissão desses servidores. Não obstante, algumas peculiaridades nos direcionam a um encaminhamento diverso em relação aos responsáveis 'segurados'.
 (...)  
11. Outra questão importante a ser examinada se refere à conduta dos segurados em prol da fraude. É que as irregularidades atribuídas aos beneficiários não dizem respeito à gestão de convênios ou outros ajustes nos quais eles atuam como gestores de recursos públicos e assumem para si a responsabilidade de prestar contas dos valores por ela recebidos.
12. Ao contrário, esses responsáveis eram simples cidadãos que requereram benefícios previdenciários em um posto de atendimento do INSS, sem que tivessem implementado todos os requisitos para tanto. Não se produziu, nos autos, prova de que eles tenham atuado ativamente para a consecução da fraude, circunstância que poderia atraí-los à jurisdição do TCU, na forma do art. 16, § 2º, alínea 'b', da Lei Orgânica do TCU.
13. Desse modo, em hipóteses como essas, não se aplica o brocardo tão utilizado em sede de processos de contas de que compete ao gestor público e/ou responsável comprovar a boa e regular aplicação dos recursos que lhe foram confiados, pois nenhum recurso público foi repassado a esses segurados a título de acordo, convênio ou outro instrumento congênere.
14. Não tendo os segurados a obrigação ordinária de prestar contas, eventual irregularidade causadora de prejuízo ao erário a eles imputada mediante ação ou omissão deve ser provada por quem alega, nos termos do art. 333, inciso I, do Código de Processo Civil, a saber:
'Art. 333. O ônus da prova incumbe:
I - ao autor, quanto ao fato constitutivo do seu direito;'
15. Desse modo, as ocorrências irregulares supostamente causadas pelos responsáveis segurados deveriam estar cabalmente provadas nestes autos de Tomada de Contas Especial, sob pena de insuficiência documental para emissão de julgamento pela Corte de Contas com base em elementos de provas. Veja-se que a própria unidade instrutiva reconhece, em relação a um deles, que o nome dela teria sido utilizado pela quadrilha que atuava no posto do INSS e que ela não teria participado da irregularidade em si.
16. A nosso ver, essa mesma conclusão é válida para todos os demais, eis que não há no feito quaisquer elementos de prova indicando o conluio dos segurados na concessão fraudulenta dos benefícios, ou mesmo de que tenham, efetivamente, percebido o benefício indevido em suas contas bancárias.
17. Outrossim, não há nem mesmo indícios de que os tempos de serviço impugnados pelo INSS tenham sido informados de má-fé por esses beneficiários, uma vez que a quadrilha que atuava no Posto da Penha agia de forma a conceder benefícios com a inclusão de tempos fictícios, sem que se possa afirmar que houve solicitação nesse sentido por parte dos segurados.
 (...)  
19. Veja-se que o simples fato de solicitar a aposentadoria sem ter tempo suficiente para tanto não é irregularidade de per si, nem configura fraude por parte do peticionário, pois cabe ao INSS examinar a documentação apresentada e indeferir o benefício quando não satisfeitos os requisitos legais. Caso estivesse comprovada a participação desse grupo de pessoas, seja pela forja da documentação, seja pelo pagamento aos servidores do INSS para a inclusão de tempo de serviço inexistente, ou qualquer outra hipótese de fraude, poderiam e deveriam ser incluídos como responsáveis solidários na TCE. Não é, todavia, o que se apurou neste processo, não havendo elementos outros senão única e exclusivamente a inadequação dos respectivos tempos de serviços para a obtenção das aposentadorias, o que não se afigura suficiente para torná-los responsáveis perante o TCU.
20. Nesse contexto, com vênias por divergir parcialmente da unidade técnica, esta representante do Ministério Público se manifesta pela irregularidade das contas do Senhor Jair Gonçalves de Almeida Filho e Senhora Maria do Carmo Batista de Almeida, com a correspondente condenação ao pagamento do débito que lhes foi imputado, cumulada com a aplicação da multa de que trata o art. 57 da Lei n.º 8.443/1992, excluindo-se a responsabilidade dos demais responsáveis arrolados nos autos."
	Ante o exposto, manifesto-me por que seja adotada a deliberação que ora submeto a este Colegiado.
T.C.U., Sala das Sessões, em 11 de maio de 2021.
MARCOS BEMQUERER COSTA
Relator